【裁判字號】    96,矚重訴,4
【裁判日期】    980410
【裁判案由】    詐欺等
【裁判全文】
臺灣板橋地方法院刑事判決             96年度矚重訴字第4號
公  訴  人  臺灣板橋地方法院檢察署檢察官
被      告  丙戌○原名乙Ｈ○.
選任辯護人  黃重鋼律師
上列被告因詐欺等案件，經檢察官提起公訴（96年度偵字第1030
3 、7728、8254、7592、17793 、11035 、11036 號、96年度調
偵字第128 號），及移送併案審理（96年度偵字第18634 、2976
8 號、97年度偵字11036 號），當事人雙方合意且被告認罪，由
檢察官聲請本院改依協商程序而為判決，本院裁定由受命法官獨
任改依協商程序判決如下：
    主  文
丙戌○共同意圖為自己不法之所有，以詐術使人將本人之物交付
，處有期徒刑壹年，減為有期徒刑陸月，如易科罰金，以新臺幣
壹仟元折算壹日。附表二編號十一、十七、四十二至七十所示之
物品均沒收。
    事  實
一、緣乙Ｊ○與丙申○（原名乙Ｉ○，與乙Ｊ○均由本院另為簡
    式判決）係夫妻，二人陸續自民國87年間起，分別在桃園縣
    桃園市、臺中市、臺北市及臺北縣三重市等地，設立下列公
    司，對外通稱為廣通國際企業集團（下稱「廣通集團」），
    由乙Ｊ○、丙申○分別擔任廣通集團之總裁及副總裁，並為
    廣通集團旗下公司之實際負責人（乙Ｊ○另擔任子瀠公司之
    登記負責人，丙申○則擔任廣通公司、目彪公司之登記負責
    人）：
(一)、於87年5 月間成立「京虹生物科技股份有限公司」（下稱「
    京虹公司」；前身為北桃園百貨股份有限公司，下稱「北桃
    園公司」）。
(二)、於88年4 月間成立「日瀠子生物科技股份有限公司」（下稱
    「日瀠子公司」；前身為中廣百貨股份有限公司，下稱「中
    廣百貨公司」）。
(三)、於90年10月間成立「廣通國際行銷股份有限公司」（下稱「
    廣通公司」）。
(四)、於90年11月間成立「永瀠生物科技股份有限公司」（下稱「
    永瀠公司」；前身為舜裕國際企業股份有限公司，下稱「舜
    裕公司」）。
(五)、於91年5 月間成立「子瀠生物科技有限公司」（下稱「子瀠
    公司」）。
(六)、於92年12月間成立「目彪生物科技股份有限公司」（下稱「
    目彪公司」）。
(七)、於93年4 月間成立「詮縈生物科技股份有限公司」（下稱「
    詮縈公司」：前身為鳳帝生物科技股份有限公司，下稱「鳳
    帝公司」）。
(八)、於95年2 月間成立「明新生物科技有限公司」（下稱「明新
    公司」）。
(九)、於95年8 月間成立「詮佳縈生物科技有限公司」（下稱「詮
    佳縈公司」）。
二、乙Ｊ○、丙申○先後僱用丙未○（自94年3 月起）、乙玄○
    （自92年8 月起）、乙Ｃ○（自94年4 月起）、甲Ｔ○（自
    93年2 月起，曾一度離職7 個月，迄至95年4 月又重返廣通
    集團任職）、乙Ｆ○（自93年間起）、甲丙○（自93年7 月
    起）、丙酉○○（原名乙Ｌ○○，其夫丙戌○係丙申○之弟
    ，自92年間起擔任日瀠子公司經理）、甲ｚ○（自93年12月
    起）、甲ｘ○（自92年12月起）、Ｌ○○（自95年3 月起）
    、Ｂ○○（自93年1 月起）、甲ｋ○（自92年9 月起）、乙
    Ｎ○（自93年間起）、甲Ｊ○（自92年底起）、丙辛○（自
    92年2 月起）擔任廣通集團所屬各公司之負責人、經理、行
    銷副理或財務長，並僱用甲Ｋ○（自93年12月起）、乙ｏ○
    （自92年底起）擔任電話行銷工作（丙酉○○、甲丙○、乙
    Ｆ○、乙玄○、丙未○、乙Ｃ○、甲ｘ○、甲ｚ○、甲Ｔ○
    、甲Ｊ○、乙Ｎ○、Ｂ○○、甲Ｋ○、乙ｏ○、Ｌ○○、丙
    辛○、甲ｋ○等17人部分均已審結），及由丙戌○自92年起
    擔任廣通集團所屬日瀠子公司之經理。
三、丙戌○及乙Ｊ○、丙申○、丙未○、乙玄○、乙Ｃ○、甲Ｔ
    ○、乙Ｆ○、甲丙○、丙酉○○、甲ｚ○、甲ｘ○、Ｌ○○
    、Ｂ○○、甲ｋ○、乙Ｎ○、甲Ｊ○、丙辛○、甲Ｋ○、乙
    ｏ○等人，均明知廣通集團所販售之植物總和酵素、女人花
    纖細湯、美麗再現、天然美人纖姿湯、鶴立高血鈣等多種宣
    稱具養生、美體、美胸、長高、美容等功效之產品，並不具
    「增高」、「塑身減肥」、「豐胸」、「改善體質」或「改
    善視力」等功效，且明知食品非依健康食品管理法之規定，
    不得標示或廣告為健康食品，竟共同意圖為自己不法之所有
    ，基於詐欺及違反健康食品管理法之單一包括犯意聯絡，而
    自92年初某日起至96年3 月底止，為下列犯行：
(一)、藉由東風電視台、年代電視台、JET 日本台、台視、民視、
    衛視中文、衛視西文、衛視國片、MUCH、TVBS -G 、中天娛
    樂、高點、CH-V、東森娛樂、超視娛樂、台藝、好萊塢、東
    森綜合、財訊、環球、新穎、緯來戲劇、追蹤、霹靂、世界
    、AXN 、Z 頻道等電視台頻道，播送由丙甲○（所犯幫助常
    業詐欺犯行，業經本院於97年6 月2 日判處有期徒刑1 年8
    月，緩刑4 年確定）、沈時謀、林光常（業經本院另案審結
    ）、二十餘名藝人及年籍姓名不詳之民眾等人之廣告內容，
    或以置入性行銷之方式，分別在健康、美容節目中播出，並
    利用使用前使用後見證、介紹或解說之方式，佯稱產品具有
    「豐胸、健胸、美白、補血補氣、改善面色蒼白、改善粗糙
    皮膚、改善失眠、頻尿、經痛、白帶、四肢冰冷、四肢無力
    、安神、提神、改善情緒鬱悶、烏黑秀髮」、「加速各種代
    謝機制，把體內宿便、內分泌失調、水腫、毒素排除，同步
    發揮排解油、水、便、毒的作用」、「增高、治療骨質疏鬆
    症」、「降低膽固醇、血脂、三酸甘油脂，清血路，防止中
    風，避免心血管疾病，消除自由基」、「改善體質」、「改
    善視力」等療效，致不知情之被害人陷於錯誤，撥打廣告跑
    馬燈所示之免付費電話0000000000、0000000000、00000000
    00、0000000000、0000000000等門號洽詢。
(二)、丙戌○、乙Ｊ○、丙申○等人復指示廣通集團電話行銷人員
    ，於被害人洽詢時，佯稱醫師、總營養師根據客戶體質，專
    屬調配「塑身減肥」、「增高」、「豐胸」、「調整體質」
    、「排毒」、「改善視力」、「改善過敏」、「改善疲勞、
    腰酸背痛、改善慢性病」、「改善睡眠品質」「改善高血壓
    、甲狀腺亢進」、「預防癌症」等療效療程之產品套組，且
    偽稱：該等產品業經行政院衛生署、美國FDA 等機構檢驗合
    格；並以服用產品後如有效，可參加公司代言活動，公司提
    供高額代言獎金，等同服用產品不用錢、又可改善體質，另
    可拿取獎金，一舉數得等情，誘使被害人訂購，致使如附表
    一所示之被害人不疑有他，因而陷於錯誤，而以刷卡等方式
    購買上開產品（被害人之姓名、遭詐欺之時間、地點、金額
    及被告詐欺方式詳如附表一所示）。
(三)、如附表一所示之被害人於取得前開產品使用後，發現皆無廣
    告及該集團電話行銷人員所佯稱之效果，而向該集團所屬各
    公司投訴並要求退貨、退費時，該集團電話行銷人員均百般
    推託、拒絕受理。
四、嗣於94年3 月間，丙宇○因上開廣告內容，撥打免付費電話
    至日瀠子公司，由甲Ｋ○自稱諮詢師，佯稱長高之療程需持
    續使用產品7 、8 個月，致使丙宇○陷於錯誤，於94年3 月
    29日購買新臺幣（下同）7 萬2000元產品。嗣乙ｏ○亦自稱
    諮詢師，另向其推銷減肥相關產品及見證活動，致使林琪琬
    亦因而陷於錯誤，刷卡購買上開產品，而所購買之倍立高、
    金狀元180 、綠纖維、辣椒謝素、天山雪蓮、吉蔘保等產品
    ，使用後均無其所佯稱效果，丙宇○始知受騙，而向臺灣板
    橋地方法院檢察署提出告訴，經該署檢察官指揮內政部警政
    署刑事警察局（下稱刑事警察局）、雲林縣警察局刑事警察
    大隊、臺北縣政府警察局汐止分局、金山分局、瑞芳分局，
    於96年4 月3 日至廣通集團及丙甲○之營業處所搜索，並扣
    得如附表二所示之物品，始查悉上情。
五、案經
(一)、丙宇○訴由臺灣板橋地方法院檢察署檢察官；丙Ｊ○、丙Ｈ
    ○訴由臺灣臺中地方法院檢察署檢察官呈請臺灣高等法院檢
    察署檢察長令轉臺灣板橋地方法院檢察署檢察官；丙Ｇ○訴
    由法務部調查局高雄市調查處移送臺灣臺中地方法院檢察署
    檢察官呈請臺灣高等法院檢察署檢察長令轉臺灣板橋地方法
    院檢察署檢察官；丙地○訴由臺灣高雄地方法院檢察署檢察
    官呈請臺灣高等法院檢察署檢察長令轉臺灣板橋地方法院檢
    察署檢察官；丙亥○訴由臺灣臺北地方法院檢察署檢察官呈
    請臺灣高等法院檢察署檢察長令轉臺灣板橋地方法院檢察署
    檢察官；甲Ｅ○、乙酉○、乙辰○、乙丙○、乙ｓ○、甲ａ
    ○、甲子○、Ｈ○○、乙乙○、丙壬○、甲Ｚ○、ｎ○○、
    乙ｊ○、Ｇ○○、甲Ｕ○、甲Ａ○、乙Ｚ○、乙己○、丙卯
    ○○、乙卯○、甲寅○、甲ｉ○、丑○○訴由臺北縣政府警
    察局瑞芳分局移送臺灣板橋地方法院檢察署檢察官；暨Ｕ○
    ○、ｚ○○、己○○、甲Ｂ○、ｋ○○、丙Ｂ○、丙午○、
    甲ｃ○、甲未○、甲Ｘ○、黃○○、甲癸○、ｘ○○、乙庚
    ○、甲Ｈ○、乙丁○、甲Ｓ○、ｂ○○、甲ｍ○、甲ｑ○、
    莊蟬瑤、丙子○、甲宙○○、丙Ｆ○、甲Ｙ○、甲Ｆ○、甲
    ａ○、甲己○、甲Ｐ○、乙ｔ○、Ｗ○○、甲Ｌ○、Ｓ○○
    、Ｚ○○、乙癸○、乙ｑ○、乙亥○、甲ｇ○、乙ｄ○、甲
    辛○、乙戌○、Ｎ○○、丙丑○、宙○○、Ｍ○○、玄○○
    、乙ｕ○、陳怡苓、甲甲○、地○○、乙ａ○、甲ｕ○、賴
    宣瑜、乙戊○、丙Ａ○、丙Ｋ○、徐曉芸、子○○、乙申○
    、ｈ○○、丙Ｄ○、甲ｎ○、Ｙ○○、甲戊○、甲天○、乙
    ｎ○、甲午○、甲ｈ○、ｍ○○、乙未○、甲ｅ○、丙丙○
    、ｇ○○、ｓ○○、Ｖ○○、ｏ○○、乙ｂ○、申○○、Ｊ
    ○○、丙庚○、乙Ｍ○、辛○○、Ｏ○○、藍莞瑜、丙Ｅ○
    、未○○、乙Ｓ○、酉○○、甲壬○、Ｉ○○、ｔ○○、乙
    ｇ○、丙癸○、Ｋ○○、丙Ｉ○、乙子○、甲戌○、乙ｋ○
    、甲宇○、甲ｊ○、乙Ｋ○、Ｒ○○、甲Ｉ○、ｉ○○、甲
    酉○、乙Ｕ○、ｗ○○、ｕ○○、甲○○、Ｔ○○、甲卯○
    、甲黃○、壬○○、乙ｖ○、乙宙○、乙天○、甲ｗ○、乙
    Ｒ○、甲Ｄ○、乙ｘ○、乙Ｏ○、甲Ｇ○、戌○○、甲ｐ○
    、乙午○、丙乙○、庚○○、乙寅○、甲ｓ○○、甲地○、
    宇○○、乙ｚ○、乙Ｂ○、乙Ｐ○、ｅ○○、甲丁○、甲ｆ
    ○、甲Ｑ○、甲ｄ○、乙ｒ○、甲Ｏ○、乙Ｘ○、甲庚○、
    甲Ｗ○、丙宙○、丙玄○、卯○○、Ｄ○○、巳○○、乙○
    ○、丙辰、Ｐ○○、鄒淑惠、甲Ｃ○、乙黃○、Ｅ○○、甲
    ｖ○、ｙ○○、乙ｗ○、辰○○、乙Ｙ○、乙ｅ○、甲Ｎ○
    、甲巳○、乙甲○、甲ｔ○、甲ｒ○、天○○、丙丁○、甲
    ｌ○、丙寅○、ｆ○○、乙ｌ○、甲亥○、甲ｙ○、丁○○
    、邱吳美秀、乙Ｗ○、ａ○○、ｐ○○、Ａ○○、甲Ｖ○、
    ｃ○○、乙ｃ○、Ｃ○○、乙Ｖ○、蔡嬪妃、ｒ○○、乙宇
    ○、乙ｍ○、丙巳○、Ｆ○○、乙Ｄ○、廖、亥○○、甲
    Ｍ○、ｑ○○、ｖ○○、Ｑ○○訴由刑事警察局移送臺灣板
    橋地方法院檢察署檢察官偵查起訴。
(二)、丙Ｃ○訴由臺中市政府警察局第五分局函送臺灣板橋地方法
    院檢察署檢察官偵查後移送本院併案審理。
(三)、ｗ○○訴由臺灣板橋地方法院檢察署檢察官偵查後移送本院
    併案審理。
(四)、丙亥○訴由臺灣臺北地方法院檢察署檢察官呈請臺灣高等法
    院檢察署檢察長令轉臺灣板橋地方法院檢察署檢察官偵查後
    移送本院併案審理。
    理  由
一、前開犯罪事實，有下列證據足資佐證，被告之犯行均事證明
    確，堪以認定：
(一)、被告於本院審理中之自白。
(二)、證人即同案被告乙Ｊ○、丙申○、丙酉○○、甲丙○、乙Ｆ
    ○、乙玄○、丙未○、乙Ｃ○、甲ｘ○、甲ｚ○、甲Ｔ○、
    甲Ｊ○、乙Ｎ○、Ｂ○○、甲Ｋ○、乙ｏ○、Ｌ○○、丙辛
    ○、甲ｋ○及丙戌○、丙甲○等人於警詢、偵查中之證述。
(三)、證人薩本靜、黃玟皓、吳麗娟、欒美蘭、黃慧鈴、陳玉珍、
    黃靜瑜、單雅蘭、廖思穎、林冠谷、董秀環、許若葳、王芷
    婕、柯蘊真、林雅菁、宋淑娟、溫宜靜、劉金宸、林家鑫、
    王昱庭、郭秀庭、胡美玲、黃美瓊、傅怡珍、李宇寰、鄭長
    明、馮玲妃、詹惠珊、江珍宜、陳麗娟、羅悅榕、顏坤城、
    許珠琴、彭朝霞、馮菁蓉、鄭欣怡、林玉卿、郭羿昀、林潔
    汝、賴宥樺、張朝傑、廖子宸、劉映廷、陳姝諺、陳若榆、
    洪燕媚、尚佳玲、呂曉亭、李富羚、李燕淑、何永成、許媛
    婷、連靜雯、謝雅琳（藝名阿嬌）及游正全等人於警詢中之
    證述。
(四)、證人即附表一編號1 至27、編號30至32、編號34至37、編號
    40至104 、編號106 至265 所示被害人於警詢中之證述。
(五)、告訴人丙宇○、丙Ｇ○、丙Ｈ○、丙Ｊ○、丙亥○、丙地○
    、Ｅ○○、ｗ○○、甲Ｘ○於偵查中之指述。
(六)、證人謝雅琳、連靜雯、游正全、龐祥麟、林佑星、乙戌○、
    己○○、乙丁○、乙ｐ○、丙子○、黃○○、乙戊○、乙庚
    ○、庚○○、甲Ｌ○、甲ｏ○、丙午○、Ｓ○○、丙Ｅ○、
    ｏ○○、Ｗ○○、ｘ○○、甲Ｈ○、乙Ｇ○、甲Ｂ○、丙Ａ
    ○、丙Ｇ○、丙Ｈ○、丙Ｊ○、丙Ｃ○、甲丙○、甲Ｘ○、
    丙宇○於偵查中之證述。
(七)、子瀠公司、日瀠子公司、明新公司、永瀠公司、詮佳縈公司
    、詮縈公司、鳳帝公司、京虹公司、北桃園公司公司登記資
    料及公司變更登記資料卡。
(八)、廣通集團所屬各公司之基本資料、營利事業登記基本資料查
    詢表、廣通集團所屬各公司登記地址、營業地址及部分產品
    之照片、廣通企業大樓（桃園縣桃園市○○路11169 號）樓
    層座次表、分機表、廣通集團及行銷部下屬各平台組織架構
    圖、廣通集團人員明細表、各平台經理人資料表、人員排休
    表、員工出勤表、年資表、鳳帝公司售服單手寫行銷技巧表
    、答客問（銷售技巧）資料、行銷人員與民眾對話紀錄陳報
    資料、各檔次來電明細表、行銷人員銷售技巧心得報告、教
    育訓練報告、商品教育訓練研習書。
(九)、廣通集團92至94年度損益表、廣通集團旗下公司間之往來模
    式圖及明新公司單日業績統計表、各電視台業績報表、廣通
    集團大陸深圳業績資料、廣通集團所銷售產品之廣告光碟片
    總表及廣告譯文、託播廣告帶時段表、廣告播出時段表、廣
    通集團所銷售部分產品標示之代理商及製造商資料、廣通集
    團所屬公司開立之統一發票、出貨明細表、交涉過程紀錄、
    退款明細及客戶退款追蹤情形、產品明細表、產品使用說明
    及功能介紹資料、產品成分及療效介紹資料、產品包裝盒。
(十)、同案被告丙申○之記事及日記本、員工寄送乙Ｊ○、丙申○
    夫妻之卡片、廣通集團售服部送交副總裁之月底總報表、廣
    通集團總裁、副總裁各公司主管會議初步紀錄及95年6 月9
    日總公司諮詢顧問群提供電話參考方向、菁英視訊會議紀錄
    資料、客戶退款批准追蹤情形（預防退貨之話術）、「人體
    解碼」節目企劃案（置入性行銷）、開會流程表、單日上午
    個人業績已達8 萬元、單日個人業績已達15萬元之名單統計
    、業績表、客服資料、員工激勵資料、廣通集團個人損益排
    名表、主管會議紀錄表。
(十一)、中華電信電話查詢回函、聯合信用卡中心特約商店約定書、
    全威影視製作股份有限公司與神駿國際行銷股份有限公司負
    責人乙Ｊ○所訂立之廣告播放契約書、華瑞廣告有限公司合
    作協議書、中信銀行終止特約商店契約通知書。
(十二)、信用卡刷卡明細及帳單、產品訂購單、送貨收執單、貸款匯
    款單、托運單、名片、郵購轉分期單、約定書、協議書、存
    證信函、致意函、營業人銷貨退回進貨退出或折讓證明單、
    持卡人爭議交易聲明書、使用產品期間之體重紀錄表、網路
    受害者文章。
(十三)、行政院公平交易委員會裁罰資料、財團法人中華民國消費者
    文教基金會函及新聞稿、消費爭議和解書、行政院衛生署藥
    物食品檢驗局96年4 月30日藥檢參字第960005123 號函、96
    年5 月7 日衛署食字第0960018799號函、聯合信用卡中心96
    年6 月4 日（96）聯卡商管字第960400117號函、中信銀行
    防偽科96年5 月25日中信銀卡管收第00000000000字號簡便
    行文表稿、花旗銀行96年6 月4 日（96）消管字第527 號函
    。
(十四)、被告及同案被告乙Ｊ○、丙申○、丙甲○、丙未○、乙Ｃ○
    、乙Ｆ○、甲Ｋ○、乙玄○、乙ｏ○、丙酉○○、Ｂ○○、
    甲丙○、乙Ｎ○、、甲Ｊ○、丙辛○、Ｌ○○、甲ｚ○、甲
    ｘ○、甲Ｋ○、乙ｏ○之所得及財產資料。
(十五)、同案被告乙玄○、甲Ｔ○、丙未○3 人之通訊監察譯文、通
    聯調閱查詢單。
(十六)、附表二編號11、17、42至70所示之產品扣案可證。
二、本件經檢察官與被告於審判外達成協商之合意且被告已認罪
    ，其合意內容為：被告願受科刑範圍為有期徒刑1 年，減為
    有期徒刑6 月，如易科罰金，以1 千元折算1 日；被告應於
    98年12月30日前向臺北縣政府公庫支付10萬元。又被告所為
    ，係犯刑法第339 條第1 項之詐欺罪，及違反健康食品管理
    法第6 條第1 項之規定，應依同法第21條第1 項規定論處。
    按刑事法若干犯罪行為態樣，本質上原具有反覆、延續實行
    之特徵，立法時既予特別歸類，定為犯罪構成要件之行為要
    素，則行為人基於概括之犯意，在密切接近之一定時、地持
    續實行之複次行為，倘依社會通念，於客觀上認為符合一個
    反覆、延續性之行為觀念者，於刑法評價上，即應僅成立一
    罪。學理上所稱「集合犯」之職業性、營業性或收集性等具
    有重複特質之犯罪均屬之，例如經營、從事業務、收集、販
    賣、製造、散布等行為概念者是（最高法院95年度台上字第
    1079號判決意旨參照）。查本件被告與同案被告乙Ｊ○等人
    共同經營廣通集團販售植物總和酵素等產品，且長期在多家
    電視媒體播送不實之產品廣告，並指示廣通集團之行銷人員
    於電話中對不特定之洽詢客戶進行詐騙，其犯行原具有反覆
    實施之性質，其多次詐欺取財及違反健康食品管理法之犯行
    ，均應論以集合犯之包括上一罪。又刑法雖於94年2 月2日
    修正公布，並自95年7 月1 日施行，惟本件被告之犯罪時間
    已持續至95年7 月1 日刑法修正施行之後，應直接適用修正
    後之規定，不生新舊法比較之問題。公訴意旨認本件應為新
    舊法之比較，並依刑法第2 條第1 項前段規定，認被告應論
    以修正前刑法第340 條之常業詐欺罪嫌，容有未洽，惟其起
    訴之基本社會事實同一，爰變更起訴法條。再被告以一行為
    觸犯上開二罪名，屬想像競合犯，應從一重之詐欺罪處斷。
    被告與乙Ｊ○、丙申○、丙未○、乙玄○、乙Ｃ○、甲Ｔ○
    、乙Ｆ○、甲丙○、丙酉○○、甲ｚ○、甲ｘ○、Ｌ○○、
    Ｂ○○、甲ｋ○、乙Ｎ○、甲Ｊ○、丙辛○、甲Ｋ○、乙ｏ
    ○間，就上開犯行互有犯意之聯絡及行為之分擔，應論以共
    同正犯。另臺灣板橋地方法院檢察署檢察官96年偵字第
    29768 號移送併案意旨（即如附表一編號265 所示犯罪事實
    ），因與本案被告經起訴且據本院論罪科刑部分有集合犯之
    實質上一罪及想像競合犯之裁判上一罪關係，業如前述，為
    起訴效力所及，且經檢察官移送本院併案審理，本院自得併
    予審究。另臺灣板橋地方法院檢察署96年度偵字第18634 號
    及97年度偵字第11036號移送併案審理部分，為本件檢察官
    起訴之部分犯罪事實（即附表一所示被害人丙亥○、ｗ○○
    部分），自亦同為起訴效力所及，本院當得併予審理。
三、經查，檢察官與被告上開協商合意並無刑事訴訟法第455 條
    之4 第1 項所列情形之一，檢察官聲請改依協商程序而為判
    決，本院爰不經言詞辯論，於協商合意範圍內為協商判決。
四、沒收部分
  1.按共同正犯因相互間利用他人之行為，以遂行其犯意之實現
    ，本於責任共同之原則，有關沒收部分，對於共犯間供犯罪
    所用之物，自均應為沒收之諭知。惟幫助犯僅係對於犯罪構
    成要件以外行為為加工，並無共同犯罪之意思，自不適用該
    責任共同原則（最高法院91年度台上字第5583號、89年度台
    上字第6946號判決意旨參照）。查扣案如附表二編號1 至8
    所示之物品，均屬幫助犯丙甲○所有，並非本案被告或共犯
    所有之物，業據丙甲○於警詢時供述明確（見96年度偵字第
    7592號偵查卷(五)第52頁至第55頁），自無從於本案為沒收之
    諭知。
  2.扣案如附表二編號11、17、42至70所示之物品，為共犯乙Ｊ
    ○或乙玄○所有持以販售之產品，核屬共犯供本件詐欺或違
    反健康食品管理法犯罪所用之物，且有沒收必要，爰均依刑
    法第38條第1項第2款、第3項之規定宣告沒收。
  3.扣案如附表二編號9 、10、12至16、18至41、71至85所示之
    物品，雖係共犯乙Ｊ○等人所有供犯罪所用之物，惟非違禁
    物或義務沒收之物，僅為得裁量沒收之物，本院審酌其等物
    品之內容，認俱無沒收之必要，故不於本案宣告沒收。
  4.公訴意旨另請求就附表三廣通集團相關帳戶之資金予以沒收
    ，惟附表三各帳戶內之餘款究係被告犯罪所得之款項，或係
    各該公司原有資本、借貸資金、正常營運之收入或孳息，均
    未見公訴人提出積極事證加以佐證，實無從逕認各該帳戶之
    資金即均屬本件被告犯罪所得，是該等款項亦尚難於本案諭
    知沒收。
五、應適用之法條：刑事訴訟法第455 條之4 第2 項、第455 條
    之8 、第454 條第2 項、第300 條，刑法第11條前段、第28
    條、第339 條第1 項、第55條、第41條第1 項前段、第38條
    第1項第2款、第3項，健康食品管理法第6條、第21條第1項
    ，刑法施行法第1條之1，中華民國九十六年罪犯減刑條例第
    2 條第1項第3款、第7條、第9條。
六、本判決除有刑事訴訟法第455 條之4 第1 項第1 款、第2款
    、第4 款、第6 款、第7 款所定情形之一，或違反同條第2
    項規定者外，不得上訴。
七、如不服本件判決，得自收受判決送達之日起10日內，向本院
    提出上訴書狀，上訴於第二審法院。
中    華    民    國    98    年    4    月    10    日
                  刑事第二十庭  法  官  吳冠霆
上列正本證明與原本無異。
如不服本判決，應於判決送達後10日內敘明上訴理由，向本院提
出上訴狀（應附繕本），上訴於臺灣高等法院。其未敘述上訴理
由者，應於上訴期間屆滿後20日內向本院補提理由書「切勿逕送
上級法院」。
                                書記官  黃炎煌
中    華    民    國    98    年    4     月    10    日
附錄本案論罪科刑法條全文
中華民國刑法第339條
意圖為自己或第三人不法之所有，以詐術使人將本人或第三人之
物交付者，處5 年以下有期徒刑、拘役或科或併科1 千元以下罰
金。
以前項方法得財產上不法之利益或使第三人得之者，亦同。
前二項之未遂犯罰之。
健康食品管理法第6 條
食品非依本法之規定，不得標示或廣告為健康食品。
食品標示或廣告提供特殊營養素或具有特定保健功效者，應依本
法之規定辦理之。
健康食品管理法第21條
未經核准擅自製造或輸入健康食品或違反第6 條第1 項規定者，
處3 年以下有期徒刑，得併科新台幣1 百萬元以下罰金。
明知為前項之食品而販賣、供應、運送、寄藏、牙保、轉讓、標
示、廣告或意圖販賣而陳列者，依前項規定處罰之。
 附表一
┌──┬─────────────┬───┬─────┬─────┬───┐
│編號│犯罪事實（被害人遭詐騙之時│被害人│被告交付發│ 詐騙金額 │備註  │
│    │間、地點及經過）          │（編號│票之開立人│（新臺幣）│      │
│    │                          │為起訴│或匯款所匯│          │      │
│    │                          │書附表│入帳戶名稱│          │      │
│    │                          │五之編│          │          │      │
│    │                          │號）  │          │          │      │
├──┼─────────────┼───┼─────┼─────┼───┤
│1   │被害人於民國92年初某日，在│甲Ｒ○│日瀠子公司│30,000元  │已和解│
│    │臺北縣三重市○○路○段179巷│（編號│          │          │      │
│    │15號3樓，觀看藝人恬妞在電 │：175 │          │          │      │
│    │視頻道介紹特別酵素具有減肥│）    │          │          │      │
│    │療效之廣告，經購買服用後無│      │          │          │      │
│    │效。                      │      │          │          │      │
├──┼─────────────┼───┼─────┼─────┼───┤
│2   │被害人於92年間某日，在高雄│乙辛○│          │14,000元  │已退款│
│    │縣岡山鎮○○里○○路2之1號│（編號│          │          │      │
│    │，觀看丙甲○在電視購物頻道│：236 │          │          │      │
│    │推薦特調配方，佯稱具排除宿│）    │          │          │      │
│    │便、達到減肥功效之廣告，經│      │          │          │      │
│    │購買服用後無效。          │      │          │          │      │
├──┼─────────────┼───┼─────┼─────┼───┤
│3   │被害人於92年初某日，在臺北│陳劉碧│          │6,000元   │      │
│    │縣三重市○○街47-2號2樓， │鳳（編│          │          │      │
│    │觀看丙甲○在電視購物頻道推│號：  │          │          │      │
│    │薦減肥產品之廣告，經購買服│255） │          │          │      │
│    │用後無效。                │      │          │          │      │
├──┼─────────────┼───┼─────┼─────┼───┤
│4   │被害人於92年6月間，在基隆 │甲ｂ盈│          │30,000元  │已和解│
│    │市○○區○○里○○街282號 │（編號│          │          │      │
│    │20樓，觀看丙甲○在電視購物│：176 │          │          │      │
│    │頻道推薦特調配方，佯稱具排│）    │          │          │      │
│    │除宿便、減肥瘦身功效之廣告│      │          │          │      │
│    │，經購買服用後無效。      │      │          │          │      │
├──┼─────────────┼───┼─────┼─────┼───┤
│5   │被害人於92年8月下旬某日， │Ｕ○○│日瀠子公司│798,000元 │      │
│    │在桃園市○○○街85號8樓， │（編號│（發票號碼│          │      │
│    │觀看電視購物頻道介紹「紅蕃│：15  │：SB142039│          │      │
│    │天」減肥代餐，使用後無效。│）    │9)        │          │      │
│    │行銷人員復以見證獎金20萬元│      │          │          │      │
│    │慫恿詐騙，經使用2個月後， │      │          │          │      │
│    │全無增高或減肥效果。      │      │          │          │      │
├──┼─────────────┼───┼─────┼─────┼───┤
│6   │被害人於93年初某日，在臺北│ｚ○○│目彪公司  │838,400元 │已退款│
│    │市○○路○ 段296 號3 樓，遭│      │          │          │      │
│    │廣通集團所屬目彪公司人員連│      │          │          │      │
│    │續詐騙購買豐胸產品9 次，經│      │          │          │      │
│    │投訴後退回部分費用。      │      │          │          │      │
├──┼─────────────┼───┼─────┼─────┼───┤
│7   │被害人於93年間某日，在臺北│己○○│日瀠子公司│300,000元 │已退款│
│    │縣板橋市○○街128號9樓之1 │（編號│          │          │      │
│    │，觀看有線電視購物頻道所販│：32  │          │          │      │
│    │賣「青草瘦身茶」及「豐胸」│）    │          │          │      │
│    │、「增高」產品，經購買使用│      │          │          │      │
│    │1個月均無效。             │      │          │          │      │
├──┼─────────────┼───┼─────┼─────┼───┤
│8   │被害人於93年間某日，在宜蘭│甲Ｅ○│日瀠子公司│57,000元  │      │
│    │縣宜蘭市○○里○○路66巷5 │（編號│          │          │      │
│    │弄7 號，觀看電視頻道廣告，│：123 │          │          │      │
│    │其佯稱產品可減肥瘦身、調整│）    │          │          │      │
│    │體質，並有阿嬌代言，但購買│      │          │          │      │
│    │服用後均無效。            │      │          │          │      │
├──┼─────────────┼───┼─────┼─────┼───┤
│9   │被害人於93年間某日，在臺北│甲Ｂ○│日瀠子公司│36,000元  │      │
│    │市○○區○○里○○鄰○○街  │（編號│          │          │      │
│    │110巷10號5樓，觀看無線電視│：160 │          │          │      │
│    │頻道節目所穿插之購物廣告，│）    │          │          │      │
│    │因而購買「增高」產品供家人│      │          │          │      │
│    │（馮薰誼）使用，經服用1個 │      │          │          │      │
│    │半月後，並無「增高」療效。│      │          │          │      │
├──┼─────────────┼───┼─────┼─────┼───┤
│10  │被害人於93年間某日，在臺南│乙ｈ○│          │6,000元   │      │
│    │縣永康市○○鄰○○○路171號 │（編號│          │          │      │
│    │，觀看電視購物由丙甲○、高│：256 │          │          │      │
│    │群、高玉珊等所推薦特調配方│）    │          │          │      │
│    │，佯稱具排除宿便、減肥瘦身│      │          │          │      │
│    │功效之廣告，經購買服用後無│      │          │          │      │
│    │效。                      │      │          │          │      │
├──┼─────────────┼───┼─────┼─────┼───┤
│11  │被害人於93年間某日，在臺北│乙ｙ○│日瀠子公司│5,000元   │      │
│    │縣淡水鎮○○○路○段157 號2│（編號│          │          │      │
│    │樓，觀看電視購物頻道，由謝│：258 │          │          │      │
│    │福松推薦特調配方，佯稱具排│）    │          │          │      │
│    │除宿便、減肥瘦身功效之廣告│      │          │          │      │
│    │，經購買服用後無效。      │      │          │          │      │
├──┼─────────────┼───┼─────┼─────┼───┤
│12  │被害人於93年1月21日，在基 │ｋ○○│          │          │      │
│    │隆市○○區○○路156之1號3 │（編號│          │          │      │
│    │樓，觀看電視購物頻道，由謝│：262 │          │          │      │
│    │福松推薦特調豐胸配方廣告，│）    │          │          │      │
│    │經購買服用2個月後無效。   │      │          │          │      │
├──┼─────────────┼───┼─────┼─────┼───┤
│13  │被害人於93年3月間，在臺北 │甲辰○│日瀠子公司│240,000元 │      │
│    │縣蘆洲市○○○路○段8巷12號│（編號│          │          │      │
│    │6樓，觀看電視購物頻道，由 │：39  │          │          │      │
│    │丙甲○推薦特調配方，佯稱具│）    │          │          │      │
│    │排除宿便、減肥瘦身功效之廣│      │          │          │      │
│    │告，經購買服用後無效，該公│      │          │          │      │
│    │司行銷人員復慫恿有見證獎金│      │          │          │      │
│    │24萬元，再次詐騙被害人。  │      │          │          │      │
├──┼─────────────┼───┼─────┼─────┼───┤
│14  │被害人於93年3月中旬某日， │丙Ｂ○│目彪公司、│1,460,000 │已和解│
│    │在桃園縣中壢市○○里○○路│（編號│嘉通公司  │元        │      │
│    │156巷36號205室，觀看電視購│：8 ）│          │          │      │
│    │物頻道，由陳盈潔代言土耳其│      │          │          │      │
│    │草莓等減肥產品，該公司佯稱│      │          │          │      │
│    │減肥超過20公斤，可獲得80萬│      │          │          │      │
│    │元見證獎金，慫恿被害人陸續│      │          │          │      │
│    │購買。                    │      │          │          │      │
├──┼─────────────┼───┼─────┼─────┼───┤
│15  │被害人於93年4月間，在宜蘭 │乙酉○│          │200,000元 │      │
│    │縣冬山鄉○○村○○路311巷 │（編號│          │          │      │
│    │11號，觀看電視頻道佯稱具豐│：48  │          │          │      │
│    │胸、調整體質功效之產品廣告│）    │          │          │      │
│    │，但服用後均無效。        │      │          │          │      │
├──┼─────────────┼───┼─────┼─────┼───┤
│16  │被害人於93年4月間，在臺北 │丙午○│中廣百貨公│110,000元 │      │
│    │縣深坑鄉○○村○○路162號8│（編號│司        │          │      │
│    │樓，觀看有線電視頻道佯稱具│：78  │          │          │      │
│    │「豐胸」及「減肥」功效之產│）    │          │          │      │
│    │品廣告，並佯稱參加見證活動│      │          │          │      │
│    │得領取巨額獎金，使用後均無│      │          │          │      │
│    │效。                      │      │          │          │      │
├──┼─────────────┼───┼─────┼─────┼───┤
│17  │被害人於93年中旬某日，在臺│乙ｃ○│明新公司  │52,000元  │      │
│    │南縣新化鎮○○路23號6樓之3│（編號│          │          │      │
│    │，觀看電視購物頻道，由謝福│：128 │          │          │      │
│    │松、王祖寧、玉尚、卉惠、刑│）    │          │          │      │
│    │素蘭（丁國琳）推薦減肥茶，│      │          │          │      │
│    │購買後使用無效；另96年3 月│      │          │          │      │
│    │間購買竹炭內衣亦無效。    │      │          │          │      │
├──┼─────────────┼───┼─────┼─────┼───┤
│18  │被害人於93年7月間，在臺北 │戊○○│          │10,000元  │      │
│    │縣五股鄉○○路113巷1弄1號2│（編號│          │          │      │
│    │樓，觀看電視購物頻道，由謝│：241 │          │          │      │
│    │福松推薦纖體熱飲湯特調配方│）    │          │          │      │
│    │，佯稱具排除宿便、減肥瘦身│      │          │          │      │
│    │功效，經購買服用後無效。  │      │          │          │      │
├──┼─────────────┼───┼─────┼─────┼───┤
│19  │被害人於93年7月間，在臺中 │Ｐ○○│目彪公司  │380,000元 │      │
│    │市○○區○○里○○鄰○○路3 │（編號│          │          │      │
│    │段107號7樓，觀看電視購物頻│：28  │          │          │      │
│    │道，由丙甲○、星卉、阿嬌、│）    │          │          │      │
│    │方馨推薦特調配方，佯稱具排│      │          │          │      │
│    │除宿便、減肥瘦身功效之廣告│      │          │          │      │
│    │，經購買服用後無效，該公司│      │          │          │      │
│    │行銷人員復慫恿有見證獎金，│      │          │          │      │
│    │再次詐騙被害人。          │      │          │          │      │
├──┼─────────────┼───┼─────┼─────┼───┤
│20  │被害人於93年8月間，在臺北 │乙辰○│廣通公司、│10,000,000│已退款│
│    │市○○區○○路4段207-2 號4│（編號│日瀠子公司│元        │      │
│    │樓，觀看電視頻道佯稱產品具│：1 ）│          │          │      │
│    │排宿便、減肥瘦身功效之廣告│      │          │          │      │
│    │，但服用後均無效。        │      │          │          │      │
├──┼─────────────┼───┼─────┼─────┼───┤
│21  │被害人於93年8月間，在臺北 │甲ｃ○│廣通集團  │200,000元 │      │
│    │市○○區○○里○○鄰○○街71│（編號│          │          │      │
│    │巷16弄56號2樓，觀看苗可麗 │：46  │          │          │      │
│    │所推薦調理體質、豐胸之廣告│）    │          │          │      │
│    │，購買服用3個月後無效。   │      │          │          │      │
├──┼─────────────┼───┼─────┼─────┼───┤
│22  │被害人於94年12月間，在雲林│乙Ｅ○│          │39,000元  │已和解│
│    │縣斗六市○○里○○路88 號 │（編號│          │          │      │
│    │，觀看電視購物頻道，由謝福│：155 │          │          │      │
│    │松及高群推薦純中藥減肥瘦身│）    │          │          │      │
│    │廣告，經購買服用1個月後無 │      │          │          │      │
│    │效。                      │      │          │          │      │
├──┼─────────────┼───┼─────┼─────┼───┤
│23  │被害人於93年11月間，在臺東│甲未○│中廣公司、│1,500,000 │      │
│    │市○里里○鄰○○路○段137巷 │（編號│子瀠公司  │元        │      │
│    │113弄8號，觀看電視頻道佯稱│：7 ）│          │          │      │
│    │產品具減肥瘦身功效、由徐乃│      │          │          │      │
│    │麟代言之廣告，但購買服用後│      │          │          │      │
│    │均無效。                  │      │          │          │      │
├──┼─────────────┼───┼─────┼─────┼───┤
│24  │被害人於93年11月27日，在臺│甲Ｘ○│日瀠子、鳳│500,000元 │已和解│
│    │北縣新店市○○街82號5樓之3│（編號│帝、廣通公│          │      │
│    │，觀看由溫翠蘋代言之豐胸產│：24  │司        │          │      │
│    │品而購買後，某日行銷人員潘│）    │          │          │      │
│    │涵羚、哈元媛慫恿見證代言，│      │          │          │      │
│    │謊稱3個月豐胸提高到C罩杯，│      │          │          │      │
│    │經使用後均無效。          │      │          │          │      │
├──┼─────────────┼───┼─────┼─────┼───┤
│25  │被害人於94年間某日，在臺北│乙丙○│中廣公司、│150,000元 │      │
│    │市○○區○○街2段178號，觀│（編號│日瀠子公司│          │      │
│    │看電視頻道佯稱產品具養身健│：63  │          │          │      │
│    │康、治療慢性病功效之廣告，│）    │          │          │      │
│    │但服用後均無效。          │      │          │          │      │
├──┼─────────────┼───┼─────┼─────┼───┤
│26  │被害人於94年間某日，在臺北│乙Ｇ○│日瀠子公司│12,000元  │      │
│    │縣萬里鄉○○路106號3樓，觀│（編號│          │          │      │
│    │看東森娛樂購物臺之佯稱具治│：238 │          │          │      │
│    │療脂肪肝功效之MOD 植物綜合│）    │          │          │      │
│    │酵素產品廣告，經購買使用後│      │          │          │      │
│    │無效。                    │      │          │          │      │
├──┼─────────────┼───┼─────┼─────┼───┤
│27  │被害人於94年初某日，在臺北│乙ｉ○│日瀠子公司│20,000元  │      │
│    │縣三重市○○街31號1樓，觀 │（編號│          │          │      │
│    │看電視購物頻道由鄭進一及沈│：207 │          │          │      │
│    │文程代言，佯稱具改善宿便、│）    │          │          │      │
│    │有效減肥瘦身功效之產品廣告│      │          │          │      │
│    │，經使用2個月無效。       │      │          │          │      │
├──┼─────────────┼───┼─────┼─────┼───┤
│28  │被害人於94年1月間，在高雄 │丙地○│中廣百貨公│3,276,000 │已退款│
│    │市○○路187號6樓之1，觀看 │（編號│司、日瀠子│元        │      │
│    │電視購物頻道廣告後，先購買│：2 ）│公司      │          │      │
│    │78,000元減肥產品，經服用2 │      │          │          │      │
│    │個月後無效。業務員黃亭瑜復│      │          │          │      │
│    │詐稱須再購買其他產品配合使│      │          │          │      │
│    │用，且只要加入永久會員，減│      │          │          │      │
│    │重20公斤以上，即可領獎金，│      │          │          │      │
│    │致被害人陸續刷卡購買。    │      │          │          │      │
├──┼─────────────┼───┼─────┼─────┼───┤
│29  │被害人於94年1月間，在臺中 │丙Ｈ○│中廣百貨公│2,308,932 │已和解│
│    │市○區○○街26巷6之4號5樓 │（編號│司        │元        │      │
│    │，觀看電視購物頻道廣告，經│：4 ）│          │          │      │
│    │聯繫廣通集團人員，黃亭瑜先│      │          │          │      │
│    │誘騙被害人參加代言活動，復│      │          │          │      │
│    │要求申辦該公司配合之發卡銀│      │          │          │      │
│    │行信用卡，且需簽具未填具金│      │          │          │      │
│    │額及明細之訂購單，俟被害人│      │          │          │      │
│    │依其指示辦理後，發現信用卡│      │          │          │      │
│    │陸續被刷滿額度，要求退貨未│      │          │          │      │
│    │果。黃亭瑜又再誘騙被害人參│      │          │          │      │
│    │加該公司更高額之獎金活動，│      │          │          │      │
│    │被害人乃再依其指示辦理信用│      │          │          │      │
│    │卡，又再度被刷滿額度。    │      │          │          │      │
├──┼─────────────┼───┼─────┼─────┼───┤
│30  │被害人於94年1月間，在臺北 │甲ｏ○│中廣百貨公│72,000元  │已和解│
│    │市北投區○○○路80巷60 弄 │（編號│司        │          │      │
│    │34號，觀看電視購物頻道介紹│：100 │          │          │      │
│    │「減肥」產品，經服用2個星 │）    │          │          │      │
│    │期並無減肥效果。          │      │          │          │      │
├──┼─────────────┼───┼─────┼─────┼───┤
│31  │被害人於94年1月1日，在臺北│黃○○│中廣公司  │71,600元  │      │
│    │市○○區○○路80號7樓之4，│（編號│          │          │      │
│    │接獲電話推銷金狀元180食品 │：108 │          │          │      │
│    │，佯稱具有「增高」療效，但│）    │          │          │      │
│    │購買使用後無「增高」功效。│      │          │          │      │
├──┼─────────────┼───┼─────┼─────┼───┤
│32  │被害人於94年2月間，在桃園 │乙ｓ○│廣通公司、│38,600元  │      │
│    │縣八德市○○路1906巷82 弄 │（編號│中廣公司  │          │      │
│    │11街26號，觀看電視頻道佯稱│：157 │          │          │      │
│    │產品具調養體質功效之廣告，│）    │          │          │      │
│    │但購買服用後均無效。      │      │          │          │      │
├──┼─────────────┼───┼─────┼─────┼───┤
│33  │被害人於94年3月間，在臺北 │丙宇○│中廣百貨公│600,000元 │已和解│
│    │縣永和市○○路373巷31 弄8 │（編號│司、日瀠子│          │      │
│    │號1樓，觀看電視頻道廣告後 │：21  │公司      │          │      │
│    │，購買增高產品，廣通集團人│）    │          │          │      │
│    │員復再以電話向被害人介紹減│      │          │          │      │
│    │肥產品，並誘騙被害人參加見│      │          │          │      │
│    │證活動，被害人服用產品後發│      │          │          │      │
│    │現均無效。                │      │          │          │      │
├──┼─────────────┼───┼─────┼─────┼───┤
│34  │廣通集團行銷人員於94年3 月│甲癸○│廣通公司、│250,000元 │      │
│    │間，在苗栗縣苑裡鎮海岸里49│（編號│日瀠子公司│          │      │
│    │之1號，向被害人推銷丙甲○ │：38  │          │          │      │
│    │推薦之特調配方，佯稱具排除│）    │          │          │      │
│    │宿便、減肥功效，經購買服用│      │          │          │      │
│    │後無效。                  │      │          │          │      │
├──┼─────────────┼───┼─────┼─────┼───┤
│35  │被害人於94年3月間，在臺北 │ｘ○○│日瀠子公司│49,000元  │已和解│
│    │縣中和市○○○路97巷5弄1-2│（編號│          │          │      │
│    │號，觀看第四台購物頻道佯稱│：137 │          │          │      │
│    │「瘦身減肥」之產品廣告，購│）    │          │          │      │
│    │買使用後均無功效。        │      │          │          │      │
├──┼─────────────┼───┼─────┼─────┼───┤
│36  │被害人於94年3月間，在臺北 │乙庚○│日瀠子公司│100,000元 │      │
│    │縣新店市○○街41號3樓，觀 │（編號│          │          │      │
│    │看第四台購物頻道廣告後，購│：84  │          │          │      │
│    │買「倍力高」增高食品，該廣│）    │          │          │      │
│    │告佯稱產品具有「增高」功效│      │          │          │      │
│    │，經使用6個月後均無效。   │      │          │          │      │
├──┼─────────────┼───┼─────┼─────┼───┤
│37  │被害人於94年3 月間，在臺北│甲Ｈ○│日瀠子公司│19,000元  │已和解│
│    │縣五股鄉○○路17之18號，觀│（編號│          │          │      │
│    │看華視購物頻道，購買佯稱具│：212 │          │          │      │
│    │「增高」、「減肥」功效產品│）    │          │          │      │
│    │供其家人服用，服用後無「增│      │          │          │      │
│    │高」、「減肥」效果。      │      │          │          │      │
├──┼─────────────┼───┼─────┼─────┼───┤
│38  │被害人於94年 3月14日，在高│丙亥○│日瀠子公司│628,000元 │      │
│    │雄市苓雅區○○○路344 號，│（編號│          │          │      │
│    │接獲中廣百貨公司推銷電話，│：19  │          │          │      │
│    │並購買佯稱具治療筋骨酸痛、│）    │          │          │      │
│    │便祕及增高功效之產品，服用│      │          │          │      │
│    │後無效。95年12月間，被害人│      │          │          │      │
│    │觀看丙甲○在電視頻道之青草│      │          │          │      │
│    │藥廣告，復購買廣通集團行銷│      │          │          │      │
│    │之產品。96年2月間，被害人 │      │          │          │      │
│    │接獲日瀠子公司推銷電話，再│      │          │          │      │
│    │購買其產品，服用後並無效果│      │          │          │      │
│    │。                        │      │          │          │      │
├──┼─────────────┼───┼─────┼─────┼───┤
│39  │被害人於94年4 月間，在臺中│丙Ｊ○│中廣百貨公│1,974,000 │已退款│
│    │市西屯區○○○街31號，觀看│（編號│司、日瀠子│元        │      │
│    │電視購物頻道廣告後，撥打電│：5 ）│公司      │          │      │
│    │話而經黃亭瑜誘騙購買產品，│      │          │          │      │
│    │又加入會員，嗣陸續以各種理│      │          │          │      │
│    │由，誘騙被害人刷卡押單延付│      │          │          │      │
│    │及辦理信用卡分期付款。    │      │          │          │      │
├──┼─────────────┼───┼─────┼─────┼───┤
│40  │被害人於94年4月間，在苗栗 │甲Ｃ○│廣通公司、│627,000元 │已和解│
│    │縣竹南鎮○○里○○路74 號 │（編號│鳳帝公司  │          │      │
│    │，經朋友介紹而以電話訂購豐│：20  │          │          │      │
│    │胸產品，經使用2年均無效。 │）    │          │          │      │
├──┼─────────────┼───┼─────┼─────┼───┤
│41  │被害人於94年4 月間，在臺北│乙丁○│日瀠子公司│470,000元 │已和解│
│    │縣中和市○○街16巷23號3樓 │（編號│          │          │      │
│    │，觀看華視電視頻道介紹「豐│：26  │          │          │      │
│    │胸減肥」產品之廣告，經購買│）    │          │          │      │
│    │使用無效。                │      │          │          │      │
├──┼─────────────┼───┼─────┼─────┼───┤
│42  │被害人於94年4月間，在新竹 │甲子○│廣通公司、│300,000元 │      │
│    │縣竹東鎮○○里○○鄰○○路1 │（編號│日瀠子公司│          │      │
│    │段229巷20號，觀看電視廣告 │：34  │          │          │      │
│    │，遭詐騙而誤認具減肥瘦身功│）    │          │          │      │
│    │效，但購買服用後均無效。  │      │          │          │      │
├──┼─────────────┼───┼─────┼─────┼───┤
│43  │被害人於94年4月間，在臺北 │甲Ｓ○│中廣百貨公│140,000元 │      │
│    │縣三重市○○里○○鄰○○街40│（編號│司及日瀠子│          │      │
│    │號2樓，觀看第四台電視頻道 │：66  │公司      │          │      │
│    │介紹販賣「長高」產品，經服│）    │          │          │      │
│    │用3個月後均無「增高」療效 │      │          │          │      │
│    │，復經廣通集團所屬公司介紹│      │          │          │      │
│    │購買「天山雪蓮保麗美膠囊」│      │          │          │      │
│    │，服用1個月後亦無效。     │      │          │          │      │
├──┼─────────────┼───┼─────┼─────┼───┤
│44  │被害人於94年4 月間，在臺北│ｂ○○│          │120,000元 │      │
│    │縣新店市○○路○段113號3樓 │（編號│          │          │      │
│    │，觀看電視頻道廣告，由林光│：74  │          │          │      │
│    │常代言並佯稱產品具增高之功│）    │          │          │      │
│    │效，經購買使用後無效。    │      │          │          │      │
├──┼─────────────┼───┼─────┼─────┼───┤
│45  │被害人於94年4 月間，在宜蘭│Ｈ○○│廣通公司、│116,000元 │      │
│    │縣三興鄉○○村○○路23號，│（編號│中廣公司  │          │      │
│    │觀看電視頻道廣告，遭詐騙而│：75  │          │          │      │
│    │誤認產品具減肥瘦身、豐胸功│）    │          │          │      │
│    │效，但購買服用後均無效。  │      │          │          │      │
├──┼─────────────┼───┼─────┼─────┼───┤
│46  │被害人於94年5 月間，在新竹│甲ｍ○│中廣公司  │75,000元  │      │
│    │縣竹東鎮○○路279巷42 號4 │（編號│          │          │      │
│    │樓，觀看電視頻廣告，遭詐騙│：99  │          │          │      │
│    │而誤認具減肥功效，但購買服│）    │          │          │      │
│    │用後均無效。              │      │          │          │      │
├──┼─────────────┼───┼─────┼─────┼───┤
│47  │被害人於94年5月間，在臺南 │Ｘ○○│日瀠子公司│37,000元  │已和解│
│    │市安平區446巷30號5樓之2， │（編號│          │          │      │
│    │觀看超視台廣告並購買「減肥│：158 │          │          │      │
│    │」產品，經使用後並無效。  │）    │          │          │      │
├──┼─────────────┼───┼─────┼─────┼───┤
│48  │被害人於94年5、6月間，在苗│甲ｑ○│廣通公司  │   不詳   │      │
│    │栗縣公館鄉福星262 號，觀看│（編號│          │          │      │
│    │電視頻廣告，由林光常推薦之│：263 │          │          │      │
│    │排毒酵素，經購買使用1 至2 │）    │          │          │      │
│    │月無效。                  │      │          │          │      │
├──┼─────────────┼───┼─────┼─────┼───┤
│49  │被害人於94年5月16日，在宜 │甲玄○│日瀠子公司│315,500元 │      │
│    │蘭縣礁溪鄉○○村○○路132 │（編號│、京虹公司│          │      │
│    │之6號，觀看電視購物頻道上 │：31  │、永瀠公司│          │      │
│    │由沈時謀及阿嬌、星卉推薦佯│）    │          │          │      │
│    │稱具調理體質、豐胸功效之廣│      │          │          │      │
│    │告，經購買服用2年後無效。 │      │          │          │      │
├──┼─────────────┼───┼─────┼─────┼───┤
│50  │被害人於94年5 月間，在新竹│乙乙○│廣通公司、│70,000元  │      │
│    │縣竹東鎮○○路94巷7弄11號 │（編號│中廣公司  │          │      │
│    │，觀看電視頻道廣告，遭詐騙│：109 │          │          │      │
│    │而誤認產品具減肥瘦身、豐胸│）    │          │          │      │
│    │功效，但服用後均無效。    │      │          │          │      │
├──┼─────────────┼───┼─────┼─────┼───┤
│51  │被害人於94年6 月間，在宜蘭│丙壬○│廣通公司、│486,000元 │      │
│    │縣壯圍鄉○○村○○路287 號│（編號│中廣公司  │          │      │
│    │，觀看電視頻道廣告，遭詐騙│：25  │          │          │      │
│    │而誤認產品可減肥瘦身，但購│）    │          │          │      │
│    │買服用後均無效。          │      │          │          │      │
├──┼─────────────┼───┼─────┼─────┼───┤
│52  │被害人於94年6 月間，在彰化│乙黃○│日瀠子公司│170,000元 │      │
│    │縣溪湖鎮○○里○○街356巷7│（編號│          │          │      │
│    │號，觀看電視購物頻道，由鄭│：57  │          │          │      │
│    │進一、沈文程、方瑞娥、龍千│）    │          │          │      │
│    │玉代言而宣稱具改善宿便、有│      │          │          │      │
│    │效減肥瘦身之廣告，經使用3 │      │          │          │      │
│    │至4個月後均無效。         │      │          │          │      │
├──┼─────────────┼───┼─────┼─────┼───┤
│53  │被害人於94年6 月間，在臺北│宇○○│中廣公司  │50,000元  │      │
│    │縣瑞芳鎮○○○路313 號，觀│（編號│          │          │      │
│    │看電視購物頻道佯稱具調養體│：136 │          │          │      │
│    │質、達到瘦身功效之產品廣告│）    │          │          │      │
│    │，經購買使用1 個月無效。  │      │          │          │      │
├──┼─────────────┼───┼─────┼─────┼───┤
│54  │被害人於94年6 月間，在基隆│Ｙ○○│          │30,000元  │      │
│    │市信義區○○○路168巷50弄 │（編號│          │          │      │
│    │31號3樓，觀看電視購物頻道 │：177 │          │          │      │
│    │，由丙甲○推薦之特調配方，│）    │          │          │      │
│    │佯稱具排除宿便、減肥瘦身功│      │          │          │      │
│    │效之產品，經購買服用後無效│      │          │          │      │
│    │。                        │      │          │          │      │
├──┼─────────────┼───┼─────┼─────┼───┤
│55  │被害人於94年6 月間，在臺北│甲Ｚ○│廣通公司  │30,000元  │      │
│    │縣三峽鎮○○里○鄰○○街200│（編號│          │          │      │
│    │號，觀看電視頻道廣告，遭詐│：186 │          │          │      │
│    │騙而誤認產品具減肥瘦身功效│）    │          │          │      │
│    │，但服用後均無效。        │      │          │          │      │
├──┼─────────────┼───┼─────┼─────┼───┤
│56  │被害人於94年中旬某日，在臺│甲丑○│日瀠子公司│160,000元 │      │
│    │北縣三重市○○○路185 號3 │（編號│          │          │      │
│    │樓，觀看電視頻道廣告，由林│：61  │          │          │      │
│    │光常及崔麗心推薦具排宿便、│）    │          │          │      │
│    │瘦身功效之健康減肥植物酵素│      │          │          │      │
│    │廣告，經購買使用後無效。  │      │          │          │      │
├──┼─────────────┼───┼─────┼─────┼───┤
│57  │被害人於94年中旬某日，在臺│丙子○│日瀠子公司│30,000元  │已和解│
│    │北縣泰山鄉○○村○鄰○○路2│（編號│          │          │      │
│    │段340號4樓，觀看電視頻道廣│：172 │          │          │      │
│    │告介紹具有「增高」功效產品│）    │          │          │      │
│    │，經購買服用無效後，該公司│      │          │          │      │
│    │仍繼續推銷加強版「倍力高」│      │          │          │      │
│    │增高功效產品，經使用2次均 │      │          │          │      │
│    │無效。                    │      │          │          │      │
├──┼─────────────┼───┼─────┼─────┼───┤
│58  │被害人於94年中旬某日，在苗│莊蔣金│廣通公司  │20,000元  │      │
│    │栗縣銅鑼鄉○○路190 號，觀│珠（編│          │          │      │
│    │看電視購物頻道推薦具調養體│號：  │          │          │      │
│    │質、瘦身功效產品之廣告，經│211） │          │          │      │
│    │購買使用1個月無效。       │      │          │          │      │
├──┼─────────────┼───┼─────┼─────┼───┤
│59  │被害人於94年7 月間，在屏東│亥○○│中廣百貨  │521,736元 │      │
│    │縣內埔鄉○○村○○路401號 │（編號│          │          │      │
│    │，觀看電視購物頻道佯稱具減│：23  │          │          │      │
│    │肥功效之產品廣告，但使用後│）    │          │          │      │
│    │均無效。                  │      │          │          │      │
├──┼─────────────┼───┼─────┼─────┼───┤
│60  │被害人於94年7月間，在臺北 │丙Ｆ○│中廣公司  │292,400元 │      │
│    │縣汐止市○○街751巷13 號3 │（編號│          │          │      │
│    │樓之3，觀看電視購物頻道之 │：35  │          │          │      │
│    │廣告後，購買瘦身、豐胸產品│）    │          │          │      │
│    │，使用1年均無效。         │      │          │          │      │
├──┼─────────────┼───┼─────┼─────┼───┤
│61  │被害人於94年7 月間，在苗栗│甲Ｙ○│芭緹公司、│163,200元 │      │
│    │縣通宵鎮通灣123 號，觀看電│（編號│日瀠子公司│          │      │
│    │視頻道佯稱具豐胸、瘦身功效│：59  │          │          │      │
│    │之產品廣告，但購買服用後均│）    │          │          │      │
│    │無效。                    │      │          │          │      │
├──┼─────────────┼───┼─────┼─────┼───┤
│62  │被害人於94年7月間，在臺北 │甲Ｆ○│日瀠子公司│150,000元 │      │
│    │市南港區○○○路○段278 巷5│（編號│          │          │      │
│    │弄22號，觀看電視頻道佯稱產│：64  │          │          │      │
│    │品具減肥瘦身功效之廣告，但│）    │          │          │      │
│    │購買服用後均無效。        │      │          │          │      │
├──┼─────────────┼───┼─────┼─────┼───┤
│63  │被害人於94年7月間，在臺北 │甲ａ○│中廣公司  │100,000元 │      │
│    │市○○區○○里○鄰○○路206│（編號│          │          │      │
│    │號7樓，觀看電視頻道佯稱具 │：89  │          │          │      │
│    │減肥瘦身功效之產品廣告，購│）    │          │          │      │
│    │買後因產品包裝之成分標示不│      │          │          │      │
│    │明而未服用。              │      │          │          │      │
├──┼─────────────┼───┼─────┼─────┼───┤
│64  │被害人於94年7 月間，在苗栗│ｎ○○│中廣公司  │57,600元  │      │
│    │縣三義鄉○○村○○鄰○○路23│（編號│          │          │      │
│    │之34號，觀看電視頻道佯稱產│：122 │          │          │      │
│    │品具減肥瘦身功效之廣告，但│）    │          │          │      │
│    │購買服用後均無效。        │      │          │          │      │
├──┼─────────────┼───┼─────┼─────┼───┤
│65  │被害人於94年7 月間，在基隆│丙戊○│          │50,000元  │      │
│    │市信義區○○○路129之13號 │（編號│          │          │      │
│    │，觀看電視購物頻道由某位中│：134 │          │          │      │
│    │醫師推薦之特調配方廣告，佯│）    │          │          │      │
│    │稱具排除宿便、減肥瘦身功效│      │          │          │      │
│    │，經購買服用後無效。      │      │          │          │      │
├──┼─────────────┼───┼─────┼─────┼───┤
│66  │被害人於94年7 月間，在臺北│乙Ｔ○│日瀠子公司│15,000元  │      │
│    │縣蘆洲市○○路110巷6號11樓│（編號│          │          │      │
│    │，觀看電視購物頻道由某位中│：230 │          │          │      │
│    │醫師推薦之中藥配方，佯稱具│）    │          │          │      │
│    │調整體質、排除宿便、減肥瘦│      │          │          │      │
│    │身功效之廣告，經購買服用後│      │          │          │      │
│    │無效。                    │      │          │          │      │
├──┼─────────────┼───┼─────┼─────┼───┤
│67  │被害人於94年8 月間，在臺北│乙ｊ○│廣通公司、│30,000元  │已和解│
│    │縣坪林鄉水德村7鄰厚德剛坑8│（編號│日瀠子公司│          │      │
│    │號，觀看佯稱具減肥瘦身功效│：185 │、中廣公司│          │      │
│    │之電視頻道廣告，但服用後均│）    │          │          │      │
│    │無效。                    │      │          │          │      │
├──┼─────────────┼───┼─────┼─────┼───┤
│68  │被害人於94年8 月間，在臺北│Ｇ○○│廣通公司、│110,000元 │      │
│    │縣土城市○○路241 巷25號5 │（編號│中廣公司  │          │      │
│    │樓，觀看電視頻道佯稱具減肥│：80  │          │          │      │
│    │瘦身及調理體質功效之產品廣│）    │          │          │      │
│    │告，並有林光常、朱衛茵代言│      │          │          │      │
│    │，但購買服用後均無效。    │      │          │          │      │
├──┼─────────────┼───┼─────┼─────┼───┤
│69  │被害人於94年8 月間，在桃園│甲Ｕ○│廣通公司  │15,000元  │已退款│
│    │市○○里○鄰○○街23巷17號6│（編號│          │          │      │
│    │樓，觀看電視頻道佯稱具減肥│：235 │          │          │      │
│    │瘦身功效之產品廣告，並有高│）    │          │          │      │
│    │群代言，但購買服用後均無效│      │          │          │      │
│    │。                        │      │          │          │      │
├──┼─────────────┼───┼─────┼─────┼───┤
│70  │被害人於94年8 月5 日，在臺│甲Ａ○│廣通公司、│391,000元 │      │
│    │北市士林區○○○路○ 段114 │（編號│日瀠子公司│          │      │
│    │巷63-2號7 樓，觀看電視頻道│：27  │、中廣公司│          │      │
│    │佯稱具豐胸功效之產品廣告，│）    │          │          │      │
│    │但購買服用後均無效。      │      │          │          │      │
├──┼─────────────┼───┼─────┼─────┼───┤
│71  │被害人於94年8 月26日，在臺│酉○○│中廣百貨公│216,000元 │      │
│    │北縣汐止市○○○路○段27之1│（編號│司、日瀠子│          │      │
│    │號2樓，觀看電視購物頻道後 │：42  │公司      │          │      │
│    │購買增高產品，使用後無效。│）    │          │          │      │
├──┼─────────────┼───┼─────┼─────┼───┤
│72  │被害人於94年9月間，在臺南 │Ｅ○○│目彪公司  │725,200元 │已退款│
│    │市○○區○○里○○路○段168│（編號│          │          │      │
│    │巷190弄6-1號，觀看華視購物│：16  │          │          │      │
│    │頻道由徐乃麟及張鳳書所推銷│）    │          │          │      │
│    │減肥、豐胸、改善體質產品廣│      │          │          │      │
│    │告後，使用1年3個月無效。  │      │          │          │      │
├──┼─────────────┼───┼─────┼─────┼───┤
│73  │被害人於94年9月間，在屏東 │甲ｖ○│目彪公司  │192,000元 │      │
│    │縣左營區○○路21號5樓之1，│（編號│          │          │      │
│    │觀看華視購物頻道所推銷減肥│：50  │          │          │      │
│    │產品廣告，購買使用10個月無│）    │          │          │      │
│    │效。                      │      │          │          │      │
├──┼─────────────┼───┼─────┼─────┼───┤
│74  │被害人於94年9月間，在宜蘭 │乙Ｚ○│廣通公司  │84,000元  │      │
│    │縣員山鄉○○村○○路168巷9│（編號│          │          │      │
│    │號，觀看電視頻道佯稱產品具│：97  │          │          │      │
│    │減肥瘦身功效之廣告，但購買│）    │          │          │      │
│    │服用後均無效果。          │      │          │          │      │
├──┼─────────────┼───┼─────┼─────┼───┤
│75  │被害人於94年9～10月間，在 │甲壬○│京虹公司  │34,900元  │      │
│    │新竹市○區○○○街72巷25弄│（編號│          │          │      │
│    │10號3樓，觀看電視頻道由林 │：167 │          │          │      │
│    │光常佯稱具調整體質、防癌酵│）    │          │          │      │
│    │素功效之產品廣告，經購買使│      │          │          │      │
│    │用後無效。                │      │          │          │      │
├──┼─────────────┼───┼─────┼─────┼───┤
│76  │被害人於94年10月間，在花蓮│乙ｚ○│日瀠子公司│300,000元 │      │
│    │縣玉里鎮○○里○鄰○○路31 │（編號│          │          │      │
│    │號，觀看電視購物頻道由鄭進│：33  │          │          │      │
│    │一及沈文程代言而宣稱具改善│）    │          │          │      │
│    │宿便、有效減肥瘦身功效之產│      │          │          │      │
│    │品廣告，經購買使用6 個月無│      │          │          │      │
│    │效。                      │      │          │          │      │
├──┼─────────────┼───┼─────┼─────┼───┤
│77  │被害人於94年10月間，在臺北│寅○○│日瀠子公司│100,000元 │      │
│    │縣三重市○○○路○段1巷3號3│（編號│          │          │      │
│    │樓，觀看電視購物頻道由鄭進│：88  │          │          │      │
│    │一及沈文程代言而宣稱具改善│）    │          │          │      │
│    │宿便、有效減肥瘦身功效之產│      │          │          │      │
│    │品廣告，經購買使用後無效。│      │          │          │      │
├──┼─────────────┼───┼─────┼─────┼───┤
│78  │被害人於94年10月間，在臺北│乙Ａ○│日瀠子公司│50,000元  │      │
│    │縣淡水鎮○○路182巷5弄31號│（編號│          │          │      │
│    │5樓，觀看電視購物頻道由謝 │：132 │          │          │      │
│    │福松推薦之特調配方，佯稱具│）    │          │          │      │
│    │排除宿便、減肥瘦身功效之廣│      │          │          │      │
│    │告，經購買服用後無效。    │      │          │          │      │
├──┼─────────────┼───┼─────┼─────┼───┤
│79  │被害人於94年10月間，在臺中│ｙ○○│明新公司  │46,400元  │      │
│    │市○○區○○里○○鄰○○路  │（編號│          │          │      │
│    │351號7樓之3，觀看電視購物 │：141 │          │          │      │
│    │頻道由沈文程代言而推薦之草│）    │          │          │      │
│    │本纖體熱飲包廣告，宣稱具改│      │          │          │      │
│    │善宿便及瘦身功效，購買使用│      │          │          │      │
│    │3 個月後無效。            │      │          │          │      │
├──┼─────────────┼───┼─────┼─────┼───┤
│80  │被害人於94年10月間，在臺北│甲ｄ○│日瀠子公司│20,000元  │      │
│    │縣蘆洲市○○街399-7號4樓，│（編號│          │          │      │
│    │觀看電視購物頻道由丙甲○推│：208 │          │          │      │
│    │薦之特調配方，佯稱具排除宿│）    │          │          │      │
│    │便、減肥瘦身效果之廣告，經│      │          │          │      │
│    │購買服用後無效。          │      │          │          │      │
├──┼─────────────┼───┼─────┼─────┼───┤
│81  │被害人於94年11月間，在臺北│乙己○│廣通公司、│25,000元  │已退款│
│    │市大同區○○○路○段334 巷7│（編號│中廣公司  │          │      │
│    │號，觀看電視廣告頻道之佯稱│：190 │          │          │      │
│    │具減肥瘦身功效產品廣告，但│）    │          │          │      │
│    │服用後均無效果。          │      │          │          │      │
├──┼─────────────┼───┼─────┼─────┼───┤
│82  │被害人於94年11月間起至95年│乙ｆ○│目彪公司、│928,000元 │已退款│
│    │5 月15日止，在高雄市三民區│（編號│日瀠子公司│          │      │
│    │民祥街8 號6樓之4住處，先後│：13  │          │          │      │
│    │接獲目彪公司諮詢師來電，佯│）    │          │          │      │
│    │稱不需支付任何費用即得擔任│      │          │          │      │
│    │代言人，而詐騙被害人6 次，│      │          │          │      │
│    │並佯稱其產品具豐胸、改善體│      │          │          │      │
│    │質等功效，但被害人購買服用│      │          │          │      │
│    │後均無效。                │      │          │          │      │
├──┼─────────────┼───┼─────┼─────┼───┤
│83  │被害人於94年11月14日起至95│丙黃○│目彪公司、│2,974,000 │      │
│    │年11月15日止，先後在臺南縣│（編號│銓佳縈公司│元        │      │
│    │永康市○○街411號之1七樓，│：3 ）│          │          │      │
│    │經廣通集團人員佯稱石榴複方│      │          │          │      │
│    │具有豐胸效果，並可見證代言│      │          │          │      │
│    │，而購買相關產品，嗣經使用│      │          │          │      │
│    │而無效。                  │      │          │          │      │
├──┼─────────────┼───┼─────┼─────┼───┤
│84  │被害人於94年12月間，在桃園│Ｉ○○│日瀠子公司│91,000元  │      │
│    │縣大園鄉○○街5 號，訂購被│（編號│          │          │      │
│    │告所佯稱任何病症服用均有益│：92  │          │          │      │
│    │之植物酵素，並購買所佯稱具│      │          │          │      │
│    │照護肝臟功效之蜆精產品，使│      │          │          │      │
│    │用後均無效。              │      │          │          │      │
├──┼─────────────┼───┼─────┼─────┼───┤
│85  │被害人於94年12月間，在臺北│羅張紫│中廣公司、│90,000元  │      │
│    │市○○區○○里○○街31巷3 │霞（編│日瀠子公司│          │      │
│    │號7 樓，觀看電視頻道佯稱具│號：95│          │          │      │
│    │減肥瘦身、改變體質功效之產│）    │          │          │      │
│    │品廣告，但購買服用後均無效│      │          │          │      │
│    │。                        │      │          │          │      │
├──┼─────────────┼───┼─────┼─────┼───┤
│86  │被害人於94年12月間，在臺中│乙ｗ○│          │60,000元  │      │
│    │市○區○○路203號8樓之12，│（編號│          │          │      │
│    │觀看電視購物頻道由丙甲○及│：116 │          │          │      │
│    │高群推薦之純中藥減肥瘦身廣│）    │          │          │      │
│    │告，經購買服用後無效。    │      │          │          │      │
├──┼─────────────┼───┼─────┼─────┼───┤
│87  │被害人於94年12月間，在臺中│甲Ｐ○│廣通公司  │60,000元  │      │
│    │市西屯區○○○路259之3號5 │（編號│          │          │      │
│    │樓之1 ，觀看電視頻道佯稱具│：119 │          │          │      │
│    │減肥瘦身功效之產品廣告，但│）    │          │          │      │
│    │購買服用後均無效。        │      │          │          │      │
├──┼─────────────┼───┼─────┼─────┼───┤
│88  │被害人於94年底某日，在臺北│ｔ○○│廣通公司  │100,000元 │      │
│    │縣汐止市○○○街32巷2號4樓│（編號│          │          │      │
│    │，觀看電視購物頻道由鄭進一│：86  │          │          │      │
│    │及曹西平代言之產品廣告，經│）    │          │          │      │
│    │購買使用無效。            │      │          │          │      │
├──┼─────────────┼───┼─────┼─────┼───┤
│89  │被害人於94年底某日，在南投│丙辰（│明新公司  │42,800元  │已和解│
│    │縣竹山鎮○○里○○路229之 │編號：│          │          │      │
│    │18號4樓，因電視購物頻道之 │145） │          │          │      │
│    │廣告而購買減肥茶，96年3月9│      │          │          │      │
│    │日復購買阿嬌代言而宣稱具減│      │          │          │      │
│    │肥、瘦身功效之塑身竹炭內衣│      │          │          │      │
│    │，但購買使用後，減肥茶無減│      │          │          │      │
│    │肥功效，塑身內衣亦無廣告功│      │          │          │      │
│    │效。                      │      │          │          │      │
├──┼─────────────┼───┼─────┼─────┼───┤
│90  │被害人於95年間某日，在臺中│乙ｔ○│明新公司  │110,000元 │      │
│    │縣后里鄉○○路○段12號，因 │（編號│          │          │      │
│    │廣通集團之不實廣告，而受騙│：79  │          │          │      │
│    │購買所佯稱具清除宿便、消除│）    │          │          │      │
│    │黑斑、美白效果、改善子宮虛│      │          │          │      │
│    │弱狀況等功效之產品，但使用│      │          │          │      │
│    │後無效。                  │      │          │          │      │
├──┼─────────────┼───┼─────┼─────┼───┤
│91  │被害人於95年間某日，在臺北│ｊ○○│日瀠子公司│100,000元 │      │
│    │縣三重市○○路○段1-9號，觀│（編號│          │          │      │
│    │看民視頻道由崔麗心推薦之具│：87  │          │          │      │
│    │排宿便、瘦身健康減肥功效之│）    │          │          │      │
│    │植物酵素廣告，經購買使用後│      │          │          │      │
│    │無效。                    │      │          │          │      │
├──┼─────────────┼───┼─────┼─────┼───┤
│92  │被害人於95年間某日，在臺北│丙天○│日瀠子公司│50,000元  │      │
│    │縣三重市○○街72巷37-2 號4│（編號│          │          │      │
│    │樓，觀看第四台電視頻道由崔│：131 │          │          │      │
│    │麗心推薦具排宿便、瘦身健康│）    │          │          │      │
│    │減肥功效之酵素廣告，經購買│      │          │          │      │
│    │使用後無效。              │      │          │          │      │
├──┼─────────────┼───┼─────┼─────┼───┤
│93  │被害人於95年間某日，在高雄│吳韻茹│          │16,000元  │已和解│
│    │市○○區○○街23巷4 號，觀│（編號│          │          │      │
│    │看電視購物頻道由丙甲○推薦│：227 │          │          │      │
│    │之特調配方，佯稱具排除宿便│）    │          │          │      │
│    │、減肥功效之廣告，經購買使│      │          │          │      │
│    │用後無效。                │      │          │          │      │
├──┼─────────────┼───┼─────┼─────┼───┤
│94  │被害人於95年間某日，在臺中│卯○○│明新公司  │4,000元   │已退款│
│    │縣太平市○○里○○路○段521│（編號│          │          │      │
│    │巷108 號，觀看電視購物頻道│：261 │          │          │      │
│    │由丙甲○推薦之純中藥瘦身減│）    │          │          │      │
│    │肥廣告，經購買服用後無效。│      │          │          │      │
├──┼─────────────┼───┼─────┼─────┼───┤
│95  │被害人於95年初某日，在臺北│Ｗ○○│日瀠子公司│60,000元  │已和解│
│    │市○○區○○路107巷7 號2樓│（編號│          │          │      │
│    │之10，觀看第四台電視頻道之│：113 │          │          │      │
│    │佯稱具增高功效之大豆異黃酮│）    │          │          │      │
│    │、天山雪蓮之產品廣告，惟購│      │          │          │      │
│    │買服用2個月後無效。       │      │          │          │      │
├──┼─────────────┼───┼─────┼─────┼───┤
│96  │被害人於95年初某日，在臺北│甲Ｌ○│中廣百貨公│18,000元  │已和解│
│    │縣新莊市○○路77巷13號，觀│（編號│司        │          │      │
│    │看超視購物頻道介紹具「治療│：216 │          │          │      │
│    │糖尿病、促進新陳代謝、防止│）    │          │          │      │
│    │現代文明病、改善消化系統」│      │          │          │      │
│    │功效之植物綜合酵素廣告，經│      │          │          │      │
│    │購買使用後無效。          │      │          │          │      │
├──┼─────────────┼───┼─────┼─────┼───┤
│97  │被害人於95年上旬某日，在臺│Ｓ○○│日瀠子公司│30,000元  │已和解│
│    │北市○○區○○路30巷4號3樓│（編號│          │          │      │
│    │，觀看第四台電視頻道由林光│：171 │          │          │      │
│    │常佯稱具增加抵抗力、改善糖│）    │          │          │      │
│    │尿病及婦女病變功效之「MOD │      │          │          │      │
│    │植物酵素」廣告，購買服用後│      │          │          │      │
│    │無效。                    │      │          │          │      │
├──┼─────────────┼───┼─────┼─────┼───┤
│98  │被害人於95年1月間，在臺北 │Ｚ○○│廣通集團  │60,000元  │      │
│    │縣中和市○○路○段117巷5弄1│（編號│          │          │      │
│    │之1號，觀看電視購物頻道由 │：114 │          │          │      │
│    │林光常推薦，崔麗心、朱衛茵│）    │          │          │      │
│    │等推銷並宣稱具排毒、代謝、│      │          │          │      │
│    │減肥功效之產品廣告，經購買│      │          │          │      │
│    │使用後無效。              │      │          │          │      │
├──┼─────────────┼───┼─────┼─────┼───┤
│99  │被害人於95年1 月間，在臺北│賴邱玲│日瀠子公司│50,000元  │      │
│    │縣八里鄉○○路○段235號11樓│（編號│          │          │      │
│    │，觀看電視購物頻道由丙甲○│：133 │          │          │      │
│    │推薦之特調配方，佯稱具排除│）    │          │          │      │
│    │宿便、瘦身減肥功效之廣告，│      │          │          │      │
│    │經購買服用後無效。        │      │          │          │      │
├──┼─────────────┼───┼─────┼─────┼───┤
│100 │被害人於95年1 月間，在新竹│王慧延│廣通公司  │6,000元   │      │
│    │縣竹北市○○路231巷8號，觀│（編號│          │          │      │
│    │看電視頻道佯稱具減肥功效之│：257 │          │          │      │
│    │產品廣告後，經購買服用均無│）  │          │          │      │
│    │效。                      │      │          │          │      │
├──┼─────────────┼───┼─────┼─────┼───┤
│101 │被害人於95年1 月間，在屏東│乙卯○│日瀠子公司│幾千元    │已退款│
│    │縣新園鄉○○路210 巷15號，│（編號│          │          │      │
│    │觀看電視頻道佯稱具瘦身減肥│：264 │          │          │      │
│    │功效之產品廣告後，經購買服│）    │          │          │      │
│    │用均無效。                │      │          │          │      │
├──┼─────────────┼───┼─────┼─────┼───┤
│102 │被害人於95年1至2月間，在雲│王麗慧│          │10,000元  │      │
│    │林縣湖口鄉埔北村3鄰鱉潭46 │（編號│          │          │      │
│    │之12號，觀看電視購物頻道而│：242 │          │          │      │
│    │購買由溫翠蘋、阿嬌代言之竹│）    │          │          │      │
│    │炭內衣，經購買使用均無效。│      │          │          │      │
├──┼─────────────┼───┼─────┼─────┼───┤
│103 │被害人於95年1月8日，在臺北│乙癸○│日瀠子公司│21,000元  │已和解│
│    │市○○區○○路3段301巷11號│（編號│、中廣公司│          │      │
│    │4樓，觀看電視頻道佯稱具改 │：204 │          │          │      │
│    │善腸胃及過敏體質之產品廣告│）    │          │          │      │
│    │，但服用後均無效。        │      │          │          │      │
├──┼─────────────┼───┼─────┼─────┼───┤
│104 │被害人於95年1月16日，在臺 │乙ｇ○│廣通公司  │64,000元  │      │
│    │北縣蘆洲市○○路34巷15 號3│（編號│          │          │      │
│    │樓，觀看電視頻道由林光常、│：112 │          │          │      │
│    │崔麗心、楊小黎推薦之植物綜│）    │          │          │      │
│    │合酵素廣告，經購買服用3至4│      │          │          │      │
│    │個月均無效。              │      │          │          │      │
├──┼─────────────┼───┼─────┼─────┼───┤
│105 │被害人於95年2月間，在屏東 │丙Ｇ○│中廣百貨公│1,680,000 │已和解│
│    │市○○路263之12號4樓之1， │（編號│司、日瀠子│元        │      │
│    │觀看華視頻道後，撥打電話而│：6） │公司      │          │      │
│    │由黃亭瑜向其推銷該公司之專│      │          │          │      │
│    │案，佯稱只需服用該公司產品│      │          │          │      │
│    │，保證半年內增胸至32C，身 │      │          │          │      │
│    │高增至160公分，並有調整體 │      │          │          │      │
│    │質、雕塑身材之效果，材料費│      │          │          │      │
│    │僅150萬元；若增高至160公分│      │          │          │      │
│    │，將發給獎金300萬元，被害 │      │          │          │      │
│    │人誤以為真，以信用卡分期支│      │          │          │      │
│    │付150萬元，迄95年5月間，被│      │          │          │      │
│    │害人因未長高，該公司人員告│      │          │          │      │
│    │知無法領取獎金，被害人要求│      │          │          │      │
│    │退貨未果，始知受騙。      │      │          │          │      │
├──┼─────────────┼───┼─────┼─────┼───┤
│106 │被害人於95年2月間，在花蓮 │乙ｑ○│日瀠子公司│140,000元 │      │
│    │縣花蓮市○○里○鄰○○○街7│（編號│          │          │      │
│    │號，觀看電視頻道由林光常代│：67  │          │          │      │
│    │言而佯稱具排毒效果之產品廣│）    │          │          │      │
│    │告，但購買服用後均無效。  │      │          │          │      │
├──┼─────────────┼───┼─────┼─────┼───┤
│107 │被害人於95年2月間，在臺北 │乙亥○│日瀠子公司│55,000元  │已退款│
│    │市大安區○○○路○段49 巷4 │（編號│          │          │      │
│    │弄16號9樓之8，觀看電視頻道│：125 │          │          │      │
│    │由崔麗心代言而宣稱具調整體│）    │          │          │      │
│    │質功效之產品廣告，但購買服│      │          │          │      │
│    │用後均無效。              │      │          │          │      │
├──┼─────────────┼───┼─────┼─────┼───┤
│108 │被害人於95年2月8日，在臺北│丙癸○│日瀠子公司│350,000元 │已和解│
│    │縣汐止市○○街445-3號5樓，│（編號│          │          │      │
│    │觀看電視頻道由林光常、崔麗│：30  │          │          │      │
│    │心代言之植物綜合酵素廣告，│）    │          │          │      │
│    │經購買使用均無效。        │      │          │          │      │
├──┼─────────────┼───┼─────┼─────┼───┤
│109 │被害人於95年3月間，在臺北 │乙丑○│日瀠子公司│60,000元  │      │
│    │縣三重市○○路○段104號9樓 │（編號│          │          │      │
│    │之6，觀看第四台電視頻道由 │：115 │          │          │      │
│    │林光常及崔麗心推薦而宣稱具│）    │          │          │      │
│    │排宿便、瘦身健康減肥功效之│      │          │          │      │
│    │植物酵素廣告，經購買使用無│      │          │          │      │
│    │效。                      │      │          │          │      │
├──┼─────────────┼───┼─────┼─────┼───┤
│110 │被害人於95年3 月間，在桃園│甲ｇ○│日瀠子公司│56,800元  │      │
│    │縣八德市○○街355 巷21號，│（編號│          │          │      │
│    │觀看電視頻道佯稱具減肥瘦身│：124 │          │          │      │
│    │及調理體質功效之產品廣告，│）    │          │          │      │
│    │但購買服用後均無效。      │      │          │          │      │
├──┼─────────────┼───┼─────┼─────┼───┤
│111 │被害人於95年3 月間，在基隆│甲寅○│廣通公司、│48,000元  │      │
│    │市○○區○○街118號7樓，觀│（編號│笆緹公司  │          │      │
│    │看電視頻道由高群、曹西平、│：139 │          │          │      │
│    │向娃代言而宣稱具排宿便、減│）    │          │          │      │
│    │肥瘦身功效之產品廣告，但購│      │          │          │      │
│    │買服用後均無效。          │      │          │          │      │
├──┼─────────────┼───┼─────┼─────┼───┤
│112 │被害人於95年3 月間，在臺北│乙ｄ○│日瀠子公司│36,000元  │      │
│    │市○○路165 號，觀看第四台│（編號│          │          │      │
│    │電視頻道由林光常介紹而佯稱│：159 │          │          │      │
│    │具降血壓、降血糖功效之產品│）    │          │          │      │
│    │廣告，經購買服用均無效。  │      │          │          │      │
├──┼─────────────┼───┼─────┼─────┼───┤
│113 │被害人於95年3月間，在臺北 │甲辛○│廣通集團  │36,000元  │已和解│
│    │市○○區○○路61巷11號6樓 │（編號│          │          │      │
│    │，觀看電視頻道由林光常、崔│：162 │          │          │      │
│    │麗心、朱衛茵主持推薦而宣稱│）    │          │          │      │
│    │具減肥、調整體質、排除宿便│      │          │          │      │
│    │功效之產品廣告，經購買使用│      │          │          │      │
│    │2個月後無效。             │      │          │          │      │
├──┼─────────────┼───┼─────┼─────┼───┤
│114 │被害人於95年3 月間，在臺北│丙己○│日瀠子公司│36,000元  │已和解│
│    │縣三重市○○街310號3樓，觀│（編號│          │          │      │
│    │看第四台電視頻道由林光常及│：163 │          │          │      │
│    │崔麗心推薦而宣稱具排宿便、│）    │          │          │      │
│    │瘦身減肥功效之植物酵素廣告│      │          │          │      │
│    │，經購買使用無效。        │      │          │          │      │
├──┼─────────────┼───┼─────┼─────┼───┤
│115 │被害人於95年3 月間，在基隆│Ｋ○○│中廣百貨公│30,000元  │已和解│
│    │市○○區○○路27之2 號，觀│（編號│司        │          │      │
│    │看電視頻道由林光常、崔麗心│：174 │          │          │      │
│    │主持而宣稱具調整體質、由酸│）    │          │          │      │
│    │變鹼功效之酵素產品廣告，購│      │          │          │      │
│    │買使用後無效。            │      │          │          │      │
├──┼─────────────┼───┼─────┼─────┼───┤
│116 │被害人於95年3、4月間，在高│乙Ｙ○│明新公司  │4,800元   │已和解│
│    │雄市○○區○○里○○○○路│（編號│          │          │      │
│    │132巷32號3樓，觀看電視購物│：260 │          │          │      │
│    │頻道由阿嬌推薦而宣稱具減肥│）    │          │          │      │
│    │、豐胸、改善體質功效之產品│      │          │          │      │
│    │廣告，購買服用後無效。    │      │          │          │      │
├──┼─────────────┼───┼─────┼─────┼───┤
│117 │被害人於95年3 月15日，在桃│乙Ｂ○│廣通公司  │36,000元  │      │
│    │園縣桃園市○○里○鄰○○路1│（編號│          │          │      │
│    │段375巷1弄11號，觀看電視頻│：165 │          │          │      │
│    │道由林光常推薦之排毒酵素廣│）    │          │          │      │
│    │告，經購買使用1年後無效。 │      │          │          │      │
├──┼─────────────┼───┼─────┼─────┼───┤
│118 │被害人於95年3 月19日，在臺│丙Ｉ○│廣通公司  │40,000元  │已和解│
│    │北縣北投區○○街428號3樓，│（編號│          │          │      │
│    │觀看電視頻道由林光常及崔麗│：151 │          │          │      │
│    │心介紹而宣稱具調整體質、瘦│）    │          │          │      │
│    │身、清除宿便功效之產品廣告│      │          │          │      │
│    │，服用1個月無效。         │      │          │          │      │
├──┼─────────────┼───┼─────┼─────┼───┤
│119 │被害人於95年4 月間，在臺北│乙戌○│日瀠子發票│45,000元  │已和解│
│    │縣土城市○○街74之2號5樓，│（編號│          │          │      │
│    │觀看電視頻道佯稱具「增高」│：142 │          │          │      │
│    │療效之產品廣告，經服用8瓶 │）    │          │          │      │
│    │後仍無「增高」功效。      │      │          │          │      │
├──┼─────────────┼───┼─────┼─────┼───┤
│120 │被害人於95年4 月間，在不詳│Ｎ○○│廣通公司  │30,000元  │      │
│    │地點購買林光常推薦之排毒酵│（編號│          │          │      │
│    │素，經使用1 個月無效。    │：183 │          │          │      │
│    │                          │）    │          │          │      │
├──┼─────────────┼───┼─────┼─────┼───┤
│121 │被害人於95年4 月間，在臺北│乙子○│京虹公司  │20,000元  │      │
│    │縣汐止鎮○○○路151巷9號7 │（編號│          │          │      │
│    │樓，觀看電視頻道由張老師及│：206 │          │          │      │
│    │徐乃麟宣稱具治療糖尿病功效│）    │          │          │      │
│    │之產品廣告，經購買服用後無│      │          │          │      │                            │      │          │          │      │
│    │效。                      │      │          │          │      │                            │      │          │          │      │
├──┼─────────────┼───┼─────┼─────┼───┤
│122 │被害人於95年4 月間，在臺北│丙丑○│廣通公司  │20,000元  │已和解│
│    │市○○路82號12樓之5，觀看 │（編號│          │          │      │
│    │電視購物頻道由謝老師代言並│：209 │          │          │      │
│    │佯稱具豐胸功效之產品廣告，│）    │          │          │      │
│    │使用3個月無效。           │      │          │          │      │
├──┼─────────────┼───┼─────┼─────┼───┤
│123 │被害人於95年5 月間，在基隆│甲戌○│子瀠物流--│114,000元 │      │
│    │市○○區○○路212 巷12弄13│（編號│北桃園百貨│          │      │
│    │號之3 ，觀看電視頻道由沈時│：77  │公司（現為│          │      │
│    │謀介紹並宣稱具調理身體、豐│）    │京虹公司）│          │      │
│    │胸功效之中藥配方產品，經購│      │          │          │      │
│    │買使用3 個月均無效。      │      │          │          │      │
├──┼─────────────┼───┼─────┼─────┼───┤
│124 │被害人於95年5 月間，在桃園│宙○○│日瀠子公司│105,000元 │      │
│    │縣八德市○○路18號，觀看電│（編號│          │          │      │
│    │視頻道由崔麗心代言並宣稱具│：81  │          │          │      │
│    │減肥瘦身及治療糖尿病功效之│）    │          │          │      │
│    │產品廣告，但購買服用後均無│      │          │          │      │
│    │效。                      │      │          │          │      │
├──┼─────────────┼───┼─────┼─────┼───┤
│125 │被害人於95年5 月間，在桃園│Ｍ○○│日瀠子公司│42,000元  │      │
│    │縣桃園市○○○街154號4樓之│（編號│          │          │      │
│    │1，觀看電視頻道由林光常推 │：148 │          │          │      │
│    │薦之排毒酵素廣告，經購買使│）    │          │          │      │
│    │用6個月無效。             │      │          │          │      │
├──┼─────────────┼───┼─────┼─────┼───┤
│126 │被害人於95年5、6月間，在臺│ｌ○○│日瀠子公司│5,000元   │已退款│
│    │北縣八里鄉○○村○○路○段 │（編號│          │          │      │
│    │309巷53號，經友人介紹而購 │：259 │          │          │      │
│    │買日瀠子公司之特調配方、排│）    │          │          │      │
│    │除宿便、減肥瘦身廣告產品，│      │          │          │      │
│    │服用後均無效。            │      │          │          │      │
├──┼─────────────┼───┼─────┼─────┼───┤
│127 │被害人於95年5 月13日，在臺│乙ｋ○│廣通公司  │72,000元  │已退款│
│    │北縣汐止市○○○路213 巷23│（編號│          │          │      │
│    │號8樓，觀看電視購物頻道由 │：107 │          │          │      │
│    │沈時謀推薦並宣稱具調理體質│）    │          │          │      │
│    │、豐胸功效之產品廣告，經購│      │          │          │      │
│    │買服用1個月後無效。       │      │          │          │      │
├──┼─────────────┼───┼─────┼─────┼───┤
│128 │被害人於95年5 月31日，在臺│玄○○│北桃園公司│172,000元 │已退款│
│    │北縣土城市○○路96巷1號3樓│（編號│          │          │      │
│    │，購買廣通集團佯稱具減肥功│：56  │          │          │      │
│    │效之產品，但使用後均無效。│）    │          │          │      │
├──┼─────────────┼───┼─────┼─────┼───┤
│129 │被害人於95年5、6月間，在新│劉芸仱│目彪公司  │1,300,000 │      │
│    │竹縣湖口鄉鳳山村鳳山崎5-56│（編號│          │元        │      │
│    │號，經張鳳書介紹而購買瘦身│：10  │          │          │      │
│    │產品，使用3 個月均無效後，│）    │          │          │      │
│    │嗣由廣通集團退款1,076,200 │      │          │          │      │
│    │元。                      │      │          │          │      │
├──┼─────────────┼───┼─────┼─────┼───┤
│130 │被害人於95年5、6月間，在臺│Ｕ○○│日瀠子公司│120,000元 │已和解│
│    │北縣蘆洲市○○路214巷15號 │（編號│          │          │      │
│    │，觀看華視頻道佯稱具減肥瘦│：70  │          │          │      │
│    │身功效之熱飲湯廣告，經購買│）    │          │          │      │
│    │使用後無效。              │      │          │          │      │
├──┼─────────────┼───┼─────┼─────┼───┤
│131 │被害人於95年5、6月間，在臺│甲申○│廣通公司  │36,000元  │已和解│
│    │北市○○區○○路52巷7弄2號│（編號│          │          │      │
│    │10樓之1，經觀看電視頻道廣 │：161 │          │          │      │
│    │告而購買廣通集團佯稱具豐胸│）    │          │          │      │
│    │功效之產品，使用3 個月後無│      │          │          │      │
│    │效。                      │      │          │          │      │
├──┼─────────────┼───┼─────┼─────┼───┤
│132 │被害人於95年6 月間，在臺北│甲宇○│京虹公司、│350,000元 │      │
│    │縣樹林市○○街33號7樓，觀 │（編號│明新公司  │          │      │
│    │看電視頻道介紹之中藥配方「│：29  │          │          │      │
│    │豐情畢露」豐胸產品廣告，經│）    │          │          │      │
│    │購買使用幾個月均無效。另於│      │          │          │      │
│    │95年11月間購買竹炭內衣亦無│      │          │          │      │
│    │效果。                    │      │          │          │      │
├──┼─────────────┼───┼─────┼─────┼───┤
│133 │被害人於95年6 月間，在嘉義│乙ｅ○│神駿公司  │102,000元 │      │
│    │市○區○○○街21號，觀看電│（編號│          │          │      │
│    │視購物頻道推薦純中藥減肥瘦│：82  │          │          │      │
│    │身廣告，經購買服用後無效。│）    │          │          │      │
├──┼─────────────┼───┼─────┼─────┼───┤
│134 │被害人於95年6 月間，在臺北│乙ｕ○│京虹公司  │72,000元  │      │
│    │縣新莊市○○里○ 鄰○○○路│（編號│          │          │      │
│    │229 巷7 弄6 號2 樓，觀看電│：101 │          │          │      │
│    │視購物頻道由草本中藥堂沈時│）    │          │          │      │
│    │謀介紹特調珍珠粉之廣告，宣│      │          │          │      │
│    │稱具促進胸部發育、達到豐胸│      │          │          │      │
│    │之功效，但購買服用無效。  │      │          │          │      │
├──┼─────────────┼───┼─────┼─────┼───┤
│135 │被害人於95年6 月間，在桃園│甲ｊ○│北桃園百貨│72,000元  │      │
│    │縣中壢市○○路678 號，觀看│（編號│公司（現為│          │      │
│    │電視頻道由沈時謀介紹之中藥│：102 │京虹公司）│          │      │
│    │配方調理身體豐胸產品廣告，│）    │          │          │      │
│    │經購買使用後均無效。      │      │          │          │      │
├──┼─────────────┼───┼─────┼─────┼───┤
│136 │被害人於95年6 月間，在臺北│陳宜（│廣通公司  │54,000元  │      │
│    │市○○區○○里○○鄰○○路2 │編號：│          │          │      │
│    │段90號24樓之2，觀看TVSG-G │127 ）│          │          │      │
│    │由丙甲○及影星代言之純中藥│      │          │          │      │
│    │配方豐胸產品廣告，購買服用│      │          │          │      │
│    │並無效。                  │      │          │          │      │
├──┼─────────────┼───┼─────┼─────┼───┤
│137 │被害人於95年6 月間，在臺北│甲甲○│廣通公司  │24,000元  │已和解│
│    │市○○區○○路120號4樓，觀│（編號│          │          │      │
│    │看電視購物頻道某中醫師介紹│：192 │          │          │      │
│    │豐胸產品之廣告，購買使用後│）    │          │          │      │
│    │無效。                    │      │          │          │      │
├──┼─────────────┼───┼─────┼─────┼───┤
│138 │被害人於95年6 月間，在臺北│ｅ○○│日瀠子公司│16,000元  │已和解│
│    │市北投區○○○路○段125 巷2│（編號│          │          │      │
│    │號5 樓，觀看電視頻道由沈時│：228 │          │          │      │
│    │謀推薦之豐胸產品廣告，經購│）    │          │          │      │
│    │買使用3 個月無效。        │      │          │          │      │
├──┼─────────────┼───┼─────┼─────┼───┤
│139 │被害人於95年6月5日，在臺北│甲Ｏ○│廣通公司  │200,000元 │      │
│    │縣新莊市○○路323 號11樓，│（編號│          │          │      │
│    │觀看電視頻道廣告而購買減肥│：49  │          │          │      │
│    │及豐胸產品，經使用後無效。│）    │          │          │      │
├──┼─────────────┼───┼─────┼─────┼───┤
│140 │被害人於95年6月8日，在臺北│乙Ｋ○│北桃園百貨│180,000元 │      │
│    │縣新莊市○○○街69號7 樓，│（編號│公司（現為│          │      │
│    │觀看電視購物頻道由謝老師推│：52  │京虹公司）│          │      │
│    │薦之瘦身減肥廣告，經購買服│）    │          │          │      │
│    │用後無效。                │      │          │          │      │
├──┼─────────────┼───┼─────┼─────┼───┤
│141 │被害人於95年6 月17日，在新│Ｒ○○│廣通公司  │50,000元  │      │
│    │竹縣竹北市○○路277巷9號7 │（編號│          │          │      │
│    │樓，觀看電視頻道由沈時謀推│：130 │          │          │      │
│    │薦並佯稱具調理體質、達到瘦│）    │          │          │      │
│    │身功效之「伊秀康ISO飲」廣 │      │          │          │      │
│    │告，經購買使用無效。      │      │          │          │      │
├──┼─────────────┼───┼─────┼─────┼───┤
│142 │被害人於95年6 月19日，在臺│地○○│廣通公司  │58,800元  │      │
│    │北縣三峽鎮○○路○段9號，觀│（編號│          │          │      │
│    │看電視購物頻道由沈時謀推薦│：120 │          │          │      │
│    │並佯稱具調理體質、達到豐胸│）    │          │          │      │
│    │功效之產品廣告，經購買服用│      │          │          │      │
│    │6 個月後無效。            │      │          │          │      │
├──┼─────────────┼───┼─────┼─────┼───┤
│143 │被害人於95年間某日，在宜蘭│乙ａ○│日瀠子公司│42,000元  │已退款│
│    │縣壯圍鄉○○路130 巷7 號，│（編號│          │          │      │
│    │觀看電視頻道由林光常推薦並│：147 │          │          │      │
│    │宣稱具吸收油脂、治癒乳癌患│）    │          │          │      │
│    │者之產品廣告，經購買使用2 │      │          │          │      │
│    │至3 個月無效。            │      │          │          │      │
├──┼─────────────┼───┼─────┼─────┼───┤
│144 │被害人於95年7 月間，在臺北│乙Ｘ○│鳳帝公司  │230,000元 │      │
│    │縣中和市○○里○○路37 巷3│（編號│          │          │      │
│    │弄8號，觀看電視頻道佯稱具 │：41  │          │          │      │
│    │減肥瘦身功效之產品廣告，經│）    │          │          │      │
│    │購買服用後均無效。        │      │          │          │      │
├──┼─────────────┼───┼─────┼─────┼───┤
│145 │被害人於95年7 月間，在臺北│甲ｕ○│廣通集團  │30,000元  │已和解│
│    │市○○區○○路6段76巷2弄81│（編號│          │          │      │
│    │號3 樓，觀看第四台電視頻道│：178 │          │          │      │
│    │由林光常、崔麗心、朱衛茵介│）    │          │          │      │
│    │紹並宣稱具排毒、減肥、幫助│      │          │          │      │
│    │小孩記憶力好、代謝順暢功效│      │          │          │      │
│    │之植物酵素廣告，經購買使用│      │          │          │      │
│    │無效。                    │      │          │          │      │
├──┼─────────────┼───┼─────┼─────┼───┤
│146 │被害人於95年7月12日，在新 │甲Ｉ○│北桃園百貨│120,000元 │      │
│    │竹縣芎林鄉石潭村9鄰石壁潭 │（編號│公司（現為│          │      │
│    │50號，觀看電視頻道由沈時謀│：69  │京虹公司）│          │      │
│    │及「阿嬌」、「星卉」介紹並│）    │          │          │      │
│    │宣稱具豐胸、調理身體功效之│      │          │          │      │
│    │產品廣告，經購買使用後無效│      │          │          │      │
│    │。                        │      │          │          │      │
├──┼─────────────┼───┼─────┼─────┼───┤
│147 │被害人於95年7 月23日，在臺│ｉ○○│目彪公司  │691,000元 │已退款│
│    │北市○○區○○街82巷7弄6號│（編號│          │          │      │
│    │3樓，觀看超視頻道由張鳳書 │：17  │          │          │      │
│    │主持並介紹「高纖100」塑身 │）    │          │          │      │
│    │產品之「美麗俏佳人」節目，│      │          │          │      │
│    │遭詐騙而盜刷款項，所有產品│      │          │          │      │
│    │均未開封。                │      │          │          │      │
├──┼─────────────┼───┼─────┼─────┼───┤
│148 │被害人於95年7 月間，在臺北│林淑惠│日瀠子公司│150,000元 │      │
│    │縣鶯歌鎮○○路265 號，觀看│（編號│          │          │      │
│    │電視頻道廣告而購買日瀠子公│：62  │          │          │      │
│    │司「豐胸」產品，經服用後均│）    │          │          │      │
│    │無效。                    │      │          │          │      │
├──┼─────────────┼───┼─────┼─────┼───┤
│149 │被害人於95年7 月間，在臺北│甲酉○│京虹公司  │120,000元 │      │
│    │縣板橋市○○街42巷26號3 樓│（編號│          │          │      │
│    │，觀看電視購物頻道由沈時謀│：72  │          │          │      │
│    │推薦並宣稱具調理體質、豐胸│）    │          │          │      │
│    │功效之產品廣告，經購買服用│      │          │          │      │
│    │後無效。                  │      │          │          │      │
├──┼─────────────┼───┼─────┼─────┼───┤
│150 │被害人於95年7 月間，在臺北│乙戊○│日瀠子公司│65,000元  │已退款│
│    │縣新莊市○○街191巷3號5 樓│（編號│          │          │      │
│    │之2 ，觀看東森購物頻道而購│：111 │          │          │      │
│    │買宣稱具「豐胸」功效之產品│）    │          │          │      │
│    │，經服用3個月後均無效。   │      │          │          │      │
├──┼─────────────┼───┼─────┼─────┼───┤
│151 │被害人於95年7 月間，在新竹│甲ｉ○│廣通公司、│36,000元  │已退款│
│    │縣竹東鎮五豐里21鄰五豐60號│（編號│日瀠子公司│          │      │
│    │，觀看電視頻道佯稱具排宿便│：166 │          │          │      │
│    │、減肥瘦身功效之產品廣告，│）    │          │          │      │
│    │經購買服用後均無效。      │      │          │          │      │
├──┼─────────────┼───┼─────┼─────┼───┤
│152 │被害人於95年7 月間，在臺北│丙Ａ○│日瀠子公司│24,000元  │已和解│
│    │市○○區○○路3 段40巷臨20│（編號│          │          │      │
│    │之2 號，觀看東森購物臺廣告│：191 │          │          │      │
│    │而購買佯稱具「豐胸」功效之│）    │          │          │      │
│    │產品，經購買使用後無效。  │      │          │          │      │
├──┼─────────────┼───┼─────┼─────┼───┤
│153 │被害人於95年7 月19日，在臺│乙Ｕ○│廣通公司  │72,000元  │      │
│    │北縣新店市○○街121巷2號3 │（編號│          │          │      │
│    │樓之2，觀看電視購物臺推薦 │：106 │          │          │      │
│    │豐胸產品廣告，經購買使用3 │）    │          │          │      │
│    │個月後無效。              │      │          │          │      │
├──┼─────────────┼───┼─────┼─────┼───┤
│154 │被害人於95年8月間，在苗栗 │甲丁○│日瀠子公司│260,000元 │      │
│    │縣苑裡鎮舊社里5鄰55之4號，│（編號│          │          │      │
│    │觀看電視購物頻道推薦之豐胸│：36  │          │          │      │
│    │及調養體質產品廣告，經購買│）    │          │          │      │
│    │使用5 個月無效。          │      │          │          │      │
├──┼─────────────┼───┼─────┼─────┼───┤
│155 │被害人於95年8 月間，在臺北│丙Ｋ○│日瀠子公司│200,000元 │已退款│
│    │縣樹林市○○里○○鄰○○街11│（編號│          │          │      │
│    │1巷1之2號4樓，觀看第四台電│：44  │          │          │      │
│    │視頻道（家和系統34頻道）介│）    │          │          │      │
│    │紹「豐胸」產品，經購買並由│      │          │          │      │
│    │其家人服用2 個月後均無效。│      │          │          │      │
├──┼─────────────┼───┼─────┼─────┼───┤
│156 │被害人於95年8 月間，在臺北│甲乙○│廣通公司  │180,000元 │      │
│    │市○○區○○路3段134巷65弄│（編號│          │          │      │
│    │8 號，觀看電視頻道佯稱具豐│：53  │          │          │      │
│    │胸、改善皮膚及調整體質功效│）    │          │          │      │
│    │之產品廣告，但購買使用後均│      │          │          │      │
│    │無效。                    │      │          │          │      │
├──┼─────────────┼───┼─────┼─────┼───┤
│157 │被害人於95年8 月間，在臺北│子○○│日瀠子公司│160000    │已和解│
│    │市○○區○○里○○鄰○○路  │（編號│          │          │      │
│    │621巷6弄23號3 樓，觀看無線│60）  │          │          │      │
│    │電視頻道由沈時謀推銷並宣稱│      │          │          │      │
│    │具改善手腳冰冷、瘦身減肥功│      │          │          │      │
│    │效之中草藥配方廣告，經購買│      │          │          │      │
│    │使用後無效。            │      │          │          │      │
├──┼─────────────┼───┼─────┼─────┼───┤
│158 │被害人於95年8 月間，在臺北│Ｌ○○│日瀠子公司│144,000元 │      │
│    │縣金山鄉○○村○○路263號5│（編號│          │          │      │
│    │樓，觀看電視購物由某位中醫│65）  │          │          │      │
│    │師推薦並宣稱中藥配方具調整│      │          │          │      │
│    │體質、改善手腳冰冷而達到豐│      │          │          │      │
│    │胸功效之廣告，經購買服用後│      │          │          │      │
│    │無效。                    │      │          │          │      │
├──┼─────────────┼───┼─────┼─────┼───┤
│159 │被害人於95年8 月間，在基隆│乙申○│廣通公司  │45,000元  │      │
│    │市○○區○○路101之1號，觀│（編號│          │          │      │
│    │看電視購物頻道由丙甲○主持│：143 │          │          │      │
│    │並佯稱具改善體質、改善經痛│）    │          │          │      │
│    │、溫暖子宮而達到豐胸功效之│      │          │          │      │
│    │產品廣告，但購買使用後無效│      │          │          │      │
│    │。                        │      │          │          │      │
├──┼─────────────┼───┼─────┼─────┼───┤
│160 │被害人於95年8 月間，在臺北│甲ｆ○│日瀠子公司│23,000元  │已和解│
│    │縣三重市○○街397巷46 號，│（編號│          │          │      │
│    │觀看電視購物頻道由沈時謀推│：197 │          │          │      │
│    │薦並宣稱具調理體質、豐胸功│）    │          │          │      │
│    │效之產品廣告，經購買服用後│      │          │          │      │
│    │無效。                    │      │          │          │      │
├──┼─────────────┼───┼─────┼─────┼───┤
│161 │被害人於95年8 月間，在臺北│甲Ｑ○│日瀠子公司│10,000元  │已和解│
│    │縣淡水鎮○○○街19巷20 弄1│（編號│          │          │      │
│    │之1 號，觀看電視購物頻道由│：240 │          │          │      │
│    │沈時謀推薦而宣稱中藥配方具│）    │          │          │      │
│    │調理體質、改善手腳冰冷而達│      │          │          │      │
│    │到降低血壓功效之產品廣告，│      │          │          │      │
│    │經購買服用後無效。        │      │          │          │      │
├──┼─────────────┼───┼─────┼─────┼───┤
│162 │被害人於95年8月18日及10 月│ｗ○○│日瀠子公司│184,000元 │      │
│    │17日，在宜蘭縣羅東鎮○○路│（編號│          │          │      │
│    │2段2巷97弄17號，觀看緯來電│：51  │          │          │      │
│    │視台由沈時謀推薦並宣稱具調│）    │          │          │      │
│    │理體質、瘦身、豐胸功效之產│      │          │          │      │
│    │品廣告，經購買服用後無效。│      │          │          │      │
├──┼─────────────┼───┼─────┼─────┼───┤
│163 │被害人於95年8 月25日，在臺│ｕ○○│北桃園百貨│88,000元  │      │
│    │北市○○區○○路428 巷11號│（編號│公司（現為│          │      │
│    │，觀看超視頻道由苗可麗介紹│：96  │京虹公司）│          │      │
│    │並宣稱具豐胸功效之產品廣告│）    │          │          │      │
│    │，經購買使用1個月後無效。 │      │          │          │      │
├──┼─────────────┼───┼─────┼─────┼───┤
│164 │被害人於95年8 月30日，在嘉│ａ○○│日瀠子公司│21,000元  │      │
│    │義縣竹崎鄉灣橋村五間厝251 │（編號│          │          │      │
│    │號，觀看電視購物頻道「美夢│：203 │          │          │      │
│    │成真」中由沈時謀及連靜雯多│）    │          │          │      │
│    │位藝人代言並宣稱具改善體質│      │          │          │      │
│    │、減肥功效之產品廣告，購買│      │          │          │      │
│    │使用後無效。              │      │          │          │      │
├──┼─────────────┼───┼─────┼─────┼───┤
│165 │被害人於95年9 月間，在宜蘭│乙地○│廣通公司、│1,080,000 │      │
│    │市○○里○鄰○○路○段163巷 │（編號│日瀠子公司│元        │      │
│    │18之3 號，觀看電視頻道佯稱│：11  │          │          │      │
│    │具豐胸、長高功效之產品廣告│）    │          │          │      │
│    │，經購買服用後均無效。    │      │          │          │      │
├──┼─────────────┼───┼─────┼─────┤      │
│166 │被害人於95年9 月間，在臺北│ｈ○○│京虹公司  │100,000元 │      │
│    │縣巴里鄉○○路○段538-5 號3│（編號│          │          │      │
│    │樓，觀看電視頻道由苗可麗介│：85  │          │          │      │
│    │紹並宣稱具減肥、豐胸、調理│）    │          │          │      │
│    │身體、排除宿便功效之產品廣│      │          │          │      │
│    │告，經購買使用均無效。    │      │          │          │      │
├──┼─────────────┼───┼─────┼─────┼───┤
│167 │被害人於95年9 月間，在桃園│甲Ｎ○│廣通公司  │68,000元  │      │
│    │縣蘆竹鄉○○○街54號11 樓 │（編號│          │          │      │
│    │之2 ，觀看電視購物頻道佯稱│：110 │          │          │      │
│    │具調養體質、瘦身功效之產品│）    │          │          │      │
│    │廣告，經購買使用1 個月無效│      │          │          │      │
│    │。                        │      │          │          │      │
├──┼─────────────┼───┼─────┼─────┼───┤
│168 │被害人於95年9 月間，在臺北│丙Ｄ○│日瀠子公司│40,000元  │已和解│
│    │縣新莊市○○里○○路417 號│（編號│          │          │      │
│    │，觀看第四台電視頻道介紹「│：150 │          │          │      │
│    │豐胸」產品，經購買使用後無│）    │          │          │      │
│    │效。                      │      │          │          │      │
├──┼─────────────┼───┼─────┼─────┼───┤
│169 │被害人於95年9 月間，在桃園│甲ｎ○│日瀠子公司│10,000元  │已和解│
│    │縣八德市○○路○段901巷10號│（編號│          │          │      │
│    │，觀看電視頻道由苗可麗代言│：243 │          │          │      │
│    │並宣稱具豐胸功效之產品廣告│）    │          │          │      │
│    │，但購買服用後均無效。    │      │          │          │      │
├──┼─────────────┼───┼─────┼─────┼───┤
│170 │被害人於95年9 月中旬某日，│甲○○│廣通公司  │36,000元  │已退款│
│    │在臺北縣新莊市○○街124巷 │（編號│          │          │      │
│    │34弄17號11樓，觀看電視購物│：164 │          │          │      │
│    │臺由沈時謀推薦並佯稱具調理│）    │          │          │      │
│    │體質、豐胸及減肥功效之產品│      │          │          │      │
│    │廣告，經購買使用無效。    │      │          │          │      │
├──┼─────────────┼───┼─────┼─────┼───┤
│171 │被害人於95年9 月初，在臺北│Ｔ○○│日瀠子公司│38,700元  │已退款│
│    │縣新店市○○街13巷42號5樓 │（編號│          │          │      │
│    │，觀看電視購物頻道由沈時謀│：156 │          │          │      │
│    │及苗可麗推薦之不知名飲品，│）    │          │          │      │
│    │經購買而接到膠囊產品，廣通│      │          │          │      │
│    │集團拒絕其退費。          │      │          │          │      │
├──┼─────────────┼───┼─────┼─────┼───┤
│172 │被害人於95年9 月25日，在臺│甲卯○│京虹公司  │9,000元   │已退款│
│    │北縣汐止市○○○路55巷6弄6│（編號│          │          │      │
│    │號7樓之1，觀看電視頻道由張│：244 │          │          │      │
│    │月麗推銷並宣稱具瘦身功效之│）    │          │          │      │
│    │產品廣告，經購買使用後無效│      │          │          │      │
│    │。                        │      │          │          │      │
├──┼─────────────┼───┼─────┼─────┼───┤
│173 │被害人於95年9、10月間，在 │Ｙ○○│廣通公司  │60,000元  │已退款│
│    │基隆市中山區中和里42鄰中和│（編號│          │          │      │
│    │路200巷124號3 樓，觀看電視│：118 │          │          │      │
│    │頻道由苗可麗推薦並宣稱具調│）    │          │          │      │
│    │整體質、豐胸功效之產品廣告│      │          │          │      │
│    │，經購買服用3個月後無效。 │      │          │          │      │
├──┼─────────────┼───┼─────┼─────┼───┤
│174 │被害人於95年9月10、11日， │甲戊○│京虹公司  │90,000元  │      │
│    │在基隆市信義區○○○路166 │（編號│          │          │      │
│    │之3號10樓，觀看電視購物頻 │：93  │          │          │      │
│    │道由苗可麗代言並宣稱具豐胸│）    │          │          │      │
│    │功效之產品廣告，經購買使用│      │          │          │      │
│    │2個月無效。               │      │          │          │      │
├──┼─────────────┼───┼─────┼─────┼───┤
│175 │被害人於95年9月11日，在臺 │甲黃○│廣通公司  │72,000元  │      │
│    │北縣土城市○○路27巷11號3 │（編號│          │          │      │
│    │樓，觀看電視購物頻道由謝福│：105 │          │          │      │
│    │松推薦並佯稱具豐胸功效之產│）    │          │          │      │
│    │品廣告，經購買服用後無效。│      │          │          │      │
├──┼─────────────┼───┼─────┼─────┼───┤
│176 │被害人於95年9 月16日，在臺│壬○○│廣通公司  │17,940元  │已退款│
│    │北縣汐止市鄉○路○ 段23巷7 │（編號│          │          │      │
│    │號4 樓，觀看緯來電視台由阿│：219 │          │          │      │
│    │嬌、韋汝介紹代言並宣稱具調│）    │          │          │      │
│    │理身體、豐胸功效之「肌采豐│      │          │          │      │
│    │之源」廣告，經購買使用後無│      │          │          │      │
│    │效。                      │      │          │          │      │
├──┼─────────────┼───┼─────┼─────┼───┤
│177 │被害人於95年9 月19日，在臺│乙ｖ○│北桃園百貨│72,000元  │      │
│    │北市○○區○○路22巷74弄8 │（編號│公司（現為│          │      │
│    │號2 樓，觀看電視購物頻道由│：103 │京虹公司）│          │      │
│    │沈時謀推薦並佯稱具調理體質│）    │          │          │      │
│    │、豐胸功效之產品廣告，經購│      │          │          │      │
│    │買服用後無效。            │      │          │          │      │
├──┼─────────────┼───┼─────┼─────┼───┤
│178 │被害人於95年9 月21日，在基│甲天○│廣通集團  │13,000元  │已和解│
│    │隆市○○區○○街176號3樓，│（編號│          │          │      │
│    │觀看電視購物佯稱具瘦身功效│：237 │          │          │      │
│    │之產品廣告，經購買使用1至2│）    │          │          │      │
│    │個月後無效。              │      │          │          │      │
├──┼─────────────┼───┼─────┼─────┼───┤
│179 │被害人於95年9 月25日，在臺│丙宙○│日瀠子公司│550,000元 │      │
│    │中市南屯區○○○街3號5樓之│（編號│          │          │      │
│    │1，觀看廣通集團佯稱產品具 │：22  │          │          │      │
│    │瘦身減肥功效，並可見證代言│）    │          │          │      │
│    │之廣告後，遭詐騙購買產品。│      │          │          │      │
├──┼─────────────┼───┼─────┼─────┼───┤
│180 │被害人於95年10月間，在雲林│Ｃ○○│日瀠子公司│659,800元 │      │
│    │縣台西鄉牛厝村舊泉州14 號 │（編號│、吉是福公│          │      │
│    │，因吉是福公司行銷人員來電│：18  │司        │          │      │
│    │推銷不實產品，經要求退貨均│）    │          │          │      │
│    │遭拒絕，嗣始退款23萬元。  │      │          │          │      │
├──┼─────────────┼───┼─────┼─────┼───┤
│181 │被害人於95年10月間，在臺北│乙宙○│北桃園百貨│252,000元 │      │
│    │縣八里鄉○○路○段416號10樓│（編號│公司（現為│          │      │
│    │，觀看電視購物頻道由沈時謀│：37  │京虹百貨）│          │      │
│    │推薦並宣稱具調理體質、瘦身│）    │          │          │      │
│    │功效之產品廣告，經購買使用│      │          │          │      │
│    │後無效。                  │      │          │          │      │
├──┼─────────────┼───┼─────┼─────┼───┤
│182 │被害人於95年10月間，在臺北│乙天○│北桃園百貨│115,000元 │      │
│    │市○○區○○街4巷1號，觀看│（編號│公司（現為│          │      │
│    │電視購物頻道由沈時謀及苗可│：76  │京虹公司）│          │      │
│    │麗推薦並宣稱具調理體質、豐│）    │          │          │      │
│    │胸功效之產品廣告，經購買服│      │          │          │      │
│    │用後無效。                │      │          │          │      │
├──┼─────────────┼───┼─────┼─────┼───┤
│183 │被害人於95年10月間，在臺北│甲ｗ○│京虹公司  │101,000元 │      │
│    │縣泰山鄉○○街19巷2弄9號3 │（編號│          │          │      │
│    │樓，觀看電視頻道由沈時謀推│：83  │          │          │      │
│    │薦並宣稱具調理體質、瘦身功│）    │          │          │      │
│    │效之「伊秀康ISO 飲」廣告，│      │          │          │      │
│    │經購買使用無效。          │      │          │          │      │
├──┼─────────────┼───┼─────┼─────┼───┤
│184 │被害人於95年10月間，在臺北│乙ｎ○│鳳帝公司  │57,600元  │      │
│    │市○○區○○路4段768巷1 弄│（編號│          │          │      │
│    │18號12樓，觀看電視頻道之民│：121 │          │          │      │
│    │眾見證瘦身產品之廣告，經購│）    │          │          │      │
│    │買使用1個月均無效。       │      │          │          │      │
├──┼─────────────┼───┼─────┼─────┼───┤
│185 │被害人於95年10月間，在新竹│甲午○│廣通公司  │50,400元  │      │
│    │縣湖口鄉○○村○○路29巷1 │（編號│          │          │      │
│    │弄6 號2 樓，觀看電視購物台│：129 │          │          │      │
│    │由沈時謀推薦並宣稱具調理體│）    │          │          │      │
│    │質、豐胸功效之產品廣告，經│      │          │          │      │
│    │購買後發現與廣告產品不符，│      │          │          │      │
│    │且使用後無效。            │      │          │          │      │
├──┼─────────────┼───┼─────┼─────┼───┤
│186 │被害人於95年10月間，在臺北│甲ｈ○│京虹公司  │50,000元  │      │
│    │縣三重市○○路28號25樓之2 │（編號│          │          │      │
│    │，觀看電視購物頻道由某位中│：135 │          │          │      │
│    │醫師推薦特調配方並宣稱具排│）    │          │          │      │
│    │除宿便、達到減肥瘦身功效之│      │          │          │      │
│    │廣告，經購買服用後無效。  │      │          │          │      │
├──┼─────────────┼───┼─────┼─────┼───┤
│187 │被害人於95年10月間，在臺北│ｍ○○│          │24,000元  │      │
│    │縣新店市○○街21號2 樓，觀│（編號│          │          │      │
│    │看電視頻道佯稱具減肥功效之│：195 │          │          │      │
│    │產品廣告，經購買使用後均無│）    │          │          │      │
│    │效。                      │      │          │          │      │
├──┼─────────────┼───┼─────┼─────┼───┤
│188 │被害人於95年10月間，在臺北│乙未○│廣通公司  │21,600元  │已和解│
│    │市○○區○○路4段348號，觀│（編號│          │          │      │
│    │看電視頻道由沈時謀介紹並佯│：199 │          │          │      │
│    │稱具豐胸、調理身體功效之產│）    │          │          │      │
│    │品廣告，經購買使用1 個月均│      │          │          │      │
│    │無效。                    │      │          │          │      │
├──┼─────────────┼───┼─────┼─────┼───┤
│189 │被害人於95年10月間，在臺北│甲ｅ○│廣通公司  │20,000元  │已和解│
│    │市○○區○○路278號3樓，觀│（編號│          │          │      │
│    │看電視頻道佯稱具改善體質、│：205 │          │          │      │
│    │改善經痛、溫暖子宮、達到豐│）    │          │          │      │
│    │胸功效之產品廣告，經購買使│      │          │          │      │
│    │用後無效。                │      │          │          │      │
├──┼─────────────┼───┼─────┼─────┼───┤
│190 │被害人於95年10月間，在桃園│丙丙○│京虹公司  │12,000元  │已和解│
│    │縣八德市○○里○○鄰○○街25│（編號│          │          │      │
│    │巷35號，觀看電視購物頻道由│：239 │          │          │      │
│    │苗可麗主持並宣稱具補血、改│）    │          │          │      │
│    │善體質、豐胸功效之產品廣告│      │          │          │      │
│    │，經購買服用後無效。      │      │          │          │      │
├──┼─────────────┼───┼─────┼─────┼───┤
│191 │被害人於95年10月6 日，在臺│乙Ｒ○│日瀠子公司│46,800元  │      │
│    │北縣汐止市○○路○ 段322 巷│（編號│          │          │      │
│    │14號8 樓，觀看台視頻道所播│：140 │          │          │      │
│    │放並佯稱具消除疲勞、感冒功│）    │          │          │      │
│    │效之「綠川黃金蜆精錠藥品」│      │          │          │      │
│    │廣告，但購買使用2 個星期後│      │          │          │      │
│    │無效。                    │      │          │          │      │
├──┼─────────────┼───┼─────┼─────┼───┤
│192 │被害人於95年10月18日，在宜│甲Ｄ○│北桃園百貨│30,000元  │已退款│
│    │蘭縣礁溪鄉○○路40巷20號，│（編號│公司（現為│          │      │
│    │觀看電視頻道由丙甲○及高群│：173 │京虹公司）│          │      │
│    │、阿嬌、韋汝介紹代言並宣稱│）    │          │          │      │
│    │具調理身體、減肥功效之產品│      │          │          │      │
│    │廣告，經購買使用後無效。  │      │          │          │      │
├──┼─────────────┼───┼─────┼─────┼───┤
│193 │被害人於95年10月中旬某日，│乙ｘ○│京虹公司（│165,000元 │      │
│    │在臺北縣中和市○○路512號4│（編號│前為北桃園│          │      │
│    │樓，觀看電視購物頻道由沈時│：57  │百貨股份有│          │      │
│    │謀介紹並宣稱具豐胸、調理身│）    │限公司）  │          │      │
│    │體功效之產品廣告，經購買使│      │          │          │      │
│    │用後無效。                │      │          │          │      │
├──┼─────────────┼───┼─────┼─────┼───┤
│194 │被害人於95年11月間，在臺北│甲庚○│廣通公司  │240,000元 │      │
│    │縣土城市○○○路22號2 樓，│（編號│          │          │      │
│    │觀看電視頻道佯稱具減肥瘦身│：40  │          │          │      │
│    │功效之產品廣告，經購買服用│）    │          │          │      │
│    │後均無效。                │      │          │          │      │
├──┼─────────────┼───┼─────┼─────┼───┤
│195 │被害人於95年11月間，在臺北│ｇ○○│廣通公司  │200,000元 │      │
│    │市○○區○○路805巷2之4號 │（編號│          │          │      │
│    │，觀看電視頻道佯稱具改善體│：47  │          │          │      │
│    │質、腸胃及子宮虛弱功效之產│）    │          │          │      │
│    │品廣告，經購買使用均無效果│      │          │          │      │
│    │。                        │      │          │          │      │
├──┼─────────────┼───┼─────┼─────┼───┤
│196 │被害人於95年11月間，在臺北│乙Ｏ○│廣通公司  │60,000元  │      │
│    │市○○區○○路1段91巷24弄 │（編號│          │          │      │
│    │17號4 樓，觀看電視購物頻道│：117 │          │          │      │
│    │由沈時謀推薦並宣稱具調理體│）    │          │          │      │
│    │質、豐胸功效之產品廣告，經│      │          │          │      │
│    │購買服用後無效。          │      │          │          │      │
├──┼─────────────┼───┼─────┼─────┼───┤
│197 │被害人於95年11月初，在臺北│ｓ○○│京虹公司  │42,000元  │已退款│
│    │縣新店市○○路8 巷3 號15樓│（編號│          │          │      │
│    │之4 ，觀看電視頻道由沈時謀│：146 │          │          │      │
│    │及苗可麗介紹並宣稱具豐胸功│）    │          │          │      │
│    │效之產品廣告，經購買使用3 │      │          │          │      │
│    │個月後無效。              │      │          │          │      │
├──┼─────────────┼───┼─────┼─────┼───┤
│198 │被害人於95年11月2日，在臺 │Ｖ○○│日瀠子公司│27,000元  │已和解│
│    │北縣三重市○○路○段151 巷 │（編號│          │          │      │
│    │18號3樓，觀看電視購物頻道 │：187 │          │          │      │
│    │由沈時謀推薦並宣稱具調理體│）    │          │          │      │
│    │質、豐胸功效之產品廣告，經│      │          │          │      │
│    │購買服用1 個月後無效。    │      │          │          │      │
├──┼─────────────┼───┼─────┼─────┼───┤
│199 │被害人於95年11月12日，在臺│ｏ○○│日瀠子公司│40,000元  │已退款│
│    │北縣中和市○○里○○鄰○○路│（編號│          │          │      │
│    │148巷50之4號，觀看第四台電│：149 │          │          │      │
│    │視頻道佯稱具減肥功效之產品│）    │          │          │      │
│    │廣告，經購買收受產品後，發│      │          │          │      │
│    │現含有「茄紅素」，已由公司│      │          │          │      │
│    │退費。                    │      │          │          │      │
├──┼─────────────┼───┼─────┼─────┼───┤
│200 │被害人於95年11月17日，在臺│甲Ｇ○│京虹公司  │32,000元  │已和解│
│    │北市中正區水源37巷1弄1號4 │（編號│          │          │      │
│    │樓之9，觀看衛視中文台由沈 │：170 │          │          │      │
│    │時謀推薦並宣稱具調理體質、│）    │          │          │      │
│    │瘦身功效之消脂茶廣告，經購│      │          │          │      │
│    │買使用後無效。            │      │          │          │      │
├──┼─────────────┼───┼─────┼─────┼───┤
│201 │被害人於95年11、12月間，在│乙ｂ○│京虹公司  │80,000元  │      │
│    │臺北市○○區○○街267 巷3 │（編號│          │          │      │
│    │號1 樓，觀看電視購物頻道由│：98  │          │          │      │
│    │苗可麗推薦具調理體質、達到│）    │          │          │      │
│    │豐胸效果功效之產品廣告，經│      │          │          │      │
│    │購買服用後無效。          │      │          │          │      │
├──┼─────────────┼───┼─────┼─────┼───┤
│202 │被害人於95年11月24日，在臺│戌○○│廣通公司  │120,000元 │      │
│    │北市○○區○○路299巷8號7 │（編號│          │          │      │
│    │樓，觀看電視購物頻道由沈時│：73  │          │          │      │
│    │謀推薦具調理體質、豐胸功效│）    │          │          │      │
│    │之產品廣告，經購買後7 日內│      │          │          │      │
│    │請求退貨遭拒。            │      │          │          │      │
├──┼─────────────┼───┼─────┼─────┼───┤
│203 │被害人於95年12月間，在臺北│甲ｐ○│北桃園百貨│99,000元  │      │
│    │市○○區○○路600號4樓，觀│（編號│公司（現為│          │      │
│    │看電視頻道由沈時謀及苗可麗│：90  │京虹公司）│          │      │
│    │介紹代言之豐胸產品廣告，經│）    │          │          │      │
│    │購買使用後無效。          │      │          │          │      │
├──┼─────────────┼───┼─────┼─────┼───┤
│204 │被害人於95年12月間，在臺北│申○○│京虹公司  │90,000元  │      │
│    │縣中和市○○路681 號22樓之│（編號│          │          │      │
│    │2 ，觀看電視頻道由沈時謀介│：94  │          │          │      │
│    │紹解說具減肥、調整體質、排│）    │          │          │      │
│    │除宿便功效之產品廣告，經購│      │          │          │      │
│    │買使用2 個月後無效。      │      │          │          │      │
├──┼─────────────┼───┼─────┼─────┼───┤
│205 │被害人於95年12月間，在臺北│午○○│京虹公司  │40,000元  │已和解│
│    │縣金山鄉五湖村龜子山15之9 │（編號│          │          │      │
│    │號2 樓，觀看電視頻道由沈時│：152 │          │          │      │
│    │謀介紹具調理身體、豐胸功效│）    │          │          │      │
│    │之中藥配方產品廣告，經購買│      │          │          │      │
│    │使用4 個月後均無效。      │      │          │          │      │
├──┼─────────────┼───┼─────┼─────┼───┤
│206 │被害人於95年12月間，在臺北│Ｊ○○│廣通集團  │33,000元  │已和解│
│    │縣樹林市○○街○段165巷20弄│（編號│          │          │      │
│    │1 號，觀看第四台電視頻道之│：168 │          │          │      │
│    │樂高增高液產品廣告，經購買│）    │          │          │      │
│    │使用3 個月後無效。        │      │          │          │      │
├──┼─────────────┼───┼─────┼─────┼───┤
│207 │被害人於95年12月1 日，在嘉│ｐ○○│京虹公司  │120,000元 │      │
│    │義縣民雄鄉北斗村北勢子601 │（編號│          │          │      │
│    │號7樓之3，觀看電視購物頻道│：71  │          │          │      │
│    │由阿嬌及羅璧玲代言之竹炭內│）    │          │          │      │
│    │衣廣告，經使用3 個月，並無│      │          │          │      │
│    │豐胸塑身效果。            │      │          │          │      │
├──┼─────────────┼───┼─────┼─────┼───┤
│208 │被害人於95年12月4 日，在桃│乙午○│京虹公司  │72,000元  │      │
│    │園市○○街11號16樓，觀看電│（編號│          │          │      │
│    │視購物頻道由沈時謀推薦具調│：104 │          │          │      │
│    │理體質、達到豐胸功效之產品│）    │          │          │      │
│    │廣告，經購買服用後無效。  │      │          │          │      │
├──┼─────────────┼───┼─────┼─────┼───┤
│209 │被害人於95年12月下旬某日，│丙乙○│廣通公司  │96,000元  │      │
│    │在臺北縣信義區○○路69 號3│（編號│          │          │      │
│    │樓，觀看電視購物頻道由沈時│：91  │          │          │      │
│    │謀介紹具豐胸、調理體質功效│）    │          │          │      │
│    │之產品廣告，經購買使用後無│      │          │          │      │
│    │效。                      │      │          │          │      │
├──┼─────────────┼───┼─────┼─────┼───┤
│210 │被害人於95年底某日，在臺北│丙庚○│永瀠公司  │54,000元  │      │
│    │縣新莊市○○○路49號，觀看│（編號│          │          │      │
│    │電視購物頻道由沈時謀介紹具│：126 │          │          │      │
│    │豐胸功效之產品廣告，經購買│）    │          │          │      │
│    │使用無效。                │      │          │          │      │
├──┼─────────────┼───┼─────┼─────┼───┤
│211 │被害人於96年1 月間，在高雄│甲巳○│          │30,000元  │已和解│
│    │縣茄萣鄉○○村○○路106號 │（編號│          │          │      │
│    │，觀看電視購物頻道由丙甲○│：179 │          │          │      │
│    │推薦具排除宿便、達到減肥瘦│）    │          │          │      │
│    │身功效之特調配方廣告，經購│      │          │          │      │
│    │買服用後無效。            │      │          │          │      │
├──┼─────────────┼───┼─────┼─────┼───┤
│212 │被害人於96年1 月間，在臺南│甲Ｖ○│明新公司  │30,000元  │已和解│
│    │市○○○街72巷2弄3號，觀看│（編號│          │          │      │
│    │電視購物頻道由阿嬌代言之竹│：184 │          │          │      │
│    │炭內衣廣告，經購買使用後無│）    │          │          │      │
│    │效。                      │      │          │          │      │
├──┼─────────────┼───┼─────┼─────┼───┤
│213 │被害人於96年1、2月間，在臺│乙Ｍ○│廣通公司  │15,980元  │已和解│
│    │北縣淡水鎮○○○路○段77之3│（編號│          │          │      │
│    │號4 樓，觀看電視購物頻道之│：229 │          │          │      │
│    │豐胸產品廣告後，其女賴郁庭│）    │          │          │      │
│    │購買廣通公司「相戀物語」豐│      │          │          │      │
│    │胸產品，服用後無效。      │      │          │          │      │
├──┼─────────────┼───┼─────┼─────┼───┤
│214 │被害人於96年1 月10日，在臺│庚○○│日瀠子公司│200,000元 │已和解│
│    │北縣汐止市○○○路156 巷42│（編號│          │          │      │
│    │號4 樓，觀看電視頻道之健康│：43  │          │          │      │
│    │食品廣告，經以信用卡付費購│）    │          │          │      │
│    │買而遭盜刷。              │      │          │          │      │
├──┼─────────────┼───┼─────┼─────┼───┤
│215 │被害人於96年1 月19日，在臺│乙寅○│明新公司  │8,000元   │已退款│
│    │北市○○區○○街202之1號4 │（編號│          │          │      │
│    │樓，觀看電視頻道由阿嬌代言│：248 │          │          │      │
│    │之竹炭內衣廣告，購買使用後│）    │          │          │      │
│    │發現並無保暖及塑身效果。  │      │          │          │      │
├──┼─────────────┼───┼─────┼─────┼───┤
│216 │被害人於96年 1月26日，在臺│ｒ○○│明新公司  │130,000元 │      │
│    │南縣東山鄉東山村312 號-2，│（編號│          │          │      │
│    │觀看電視購物頻道由林姓博士│：68  │          │          │      │
│    │推薦之塑身產品廣告，經購買│）    │          │          │      │
│    │使用後無效。              │      │          │          │      │
├──┼─────────────┼───┼─────┼─────┼───┤
│217 │被害人於96年2 月間，在臺中│乙甲○│明新公司  │39,600元  │已退款│
│    │縣大甲鎮○○里○鄰○○路543│（編號│          │          │      │
│    │巷6 號，觀看電視購物頻道由│：153 │          │          │      │
│    │阿嬌代言並宣稱具1 個月可瘦│）    │          │          │      │
│    │2-3 公斤及改善身體功能、手│      │          │          │      │
│    │腳冰冷現象等功效之竹炭內衣│      │          │          │      │
│    │廣告，經購買使用無效果。  │      │          │          │      │
├──┼─────────────┼───┼─────┼─────┼───┤
│218 │被害人於96年2 月間，在桃園│曾許秀│日瀠子公司│24,000元  │已和解│
│    │縣桃園市○○路○段373號4 樓│瓊（編│          │          │      │
│    │之1 ，觀看台視、中視、民視│號：  │          │          │      │
│    │、華視等電視頻道由阿嬌代言│193） │          │          │      │
│    │並宣稱具雕塑身材、減肥、豐│      │          │          │      │
│    │胸、治療酸痛等功效之塑身內│      │          │          │      │
│    │衣廣告，購買使用後均無效。│      │          │          │      │
├──┼─────────────┼───┼─────┼─────┼───┤
│219 │被害人於96年2 月間，在臺中│丙玄○│明新公司  │18,800元  │      │
│    │縣梧棲鎮○○街67巷69號3 樓│（編號│          │          │      │
│    │，觀看電視購物頻道由阿嬌及│：213 │          │          │      │
│    │溫翠蘋代言並宣稱具胸塑身功│）    │          │          │      │
│    │效之竹炭內衣廣告，經購買使│      │          │          │      │
│    │用後無效。                │      │          │          │      │
├──┼─────────────┼───┼─────┼─────┼───┤
│220 │被害人於96年2 月間，在嘉義│甲ｔ○│明新公司  │18,000元  │已和解│
│    │縣義竹鄉傳芳村471 號之40，│（編號│          │          │      │
│    │觀看電視購物頻道由阿嬌、羅│：217 │          │          │      │
│    │璧玲代言並宣稱具無豐胸塑身│）    │          │          │      │
│    │功效之竹炭內衣廣告，經購買│      │          │          │      │
│    │使用後無效。              │      │          │          │      │
├──┼─────────────┼───┼─────┼─────┼───┤
│221 │被害人於96年2 月間，在臺南│乙Ｖ○│明新公司  │18,000元  │已和解│
│    │縣佳里鎮○○路329 號，觀看│（編號│          │          │      │
│    │電視購物頻道由阿嬌代言之竹│：218 │          │          │      │
│    │炭內衣廣告，經購買使用後無│）    │          │          │      │
│    │效。                      │      │          │          │      │
├──┼─────────────┼───┼─────┼─────┼───┤
│222 │被害人於96年2 月間，在臺南│甲ｒ○│明新公司  │16,800元  │已退款│
│    │縣永康鄉○○里○○鄰○○街  │（編號│          │          │      │
│    │315 巷8 號5 樓之2 ，觀看電│：220 │          │          │      │
│    │視購物頻道由阿嬌代言並宣稱│）    │          │          │      │
│    │具1 個月可瘦2-3 公斤及改善│      │          │          │      │
│    │身體功能、手腳冰冷現象功效│      │          │          │      │
│    │之竹炭內衣廣告，經購買使用│      │          │          │      │
│    │後無效。                  │      │          │          │      │
├──┼─────────────┼───┼─────┼─────┼───┤
│223 │被害人於96年2 月間，在雲林│天○○│明新公司  │16,000元  │已和解│
│    │縣斗六市○○路77號4樓之1，│（編號│          │          │      │
│    │觀看電視購物頻道由阿嬌、羅│：224 │          │          │      │
│    │璧玲、溫翠蘋代言並宣稱具豐│）    │          │          │      │
│    │胸塑身功效之竹炭內衣廣告，│      │          │          │      │
│    │經購買使用後無效。        │      │          │          │      │
├──┼─────────────┼───┼─────┼─────┼───┤
│224 │被害人於96年2 月間，在臺中│丙丁○│明新公司  │15,000元  │已和解│
│    │市○區○○里○○路○段258巷│（編號│          │          │      │
│    │10號2樓，觀看電視購物頻道 │：233 │          │          │      │
│    │由阿嬌代言並宣稱具豐胸塑身│）    │          │          │      │
│    │功效之竹炭內衣廣告，經購買│      │          │          │      │
│    │使用後無效。              │      │          │          │      │
├──┼─────────────┼───┼─────┼─────┼───┤
│225 │被害人於96年2 月間，在臺中│甲ｌ○│明新公司  │8,800元   │已和解│
│    │縣大雅鄉○○○路43巷45 號6│（編號│          │          │      │
│    │樓之7，觀看電視購物頻道由 │：246 │          │          │      │
│    │阿嬌代言並宣稱具豐胸塑身功│）    │          │          │      │
│    │效之竹炭內衣廣告，經購買使│      │          │          │      │
│    │用後無效。                │      │          │          │      │
├──┼─────────────┼───┼─────┼─────┼───┤
│226 │被害人於96年2 月間，在臺北│辛○○│          │8,000元   │已退款│
│    │縣中和市○○路○段328之3號5│（編號│          │          │      │
│    │樓，觀看電視購物頻道由阿嬌│：249 │          │          │      │
│    │代言並宣稱具豐胸塑身功效之│）    │          │          │      │
│    │竹炭內衣廣告，經購買使用2 │      │          │          │      │
│    │個月後無效。              │      │          │          │      │
├──┼─────────────┼───┼─────┼─────┼───┤
│227 │被害人於96年2 月間，在彰化│乙○○│          │7,500元   │已和解│
│    │縣鹿港鎮景福里景福巷7號之1│（編號│          │          │      │
│    │，觀看電視購物頻道由阿嬌及│：251 │          │          │      │
│    │溫翠蘋代言並宣稱具豐胸塑身│）    │          │          │      │
│    │功效之竹炭內衣廣告，經購買│      │          │          │      │
│    │使用後無效。              │      │          │          │      │
├──┼─────────────┼───┼─────┼─────┼───┤
│228 │被害人於96年2 月間，在臺南│丙寅○│明新公司  │7,000元   │已退款│
│    │市○區○○里○○鄰○○街124 │（編號│          │          │      │
│    │巷9弄17之1號，觀看電視購物│：254 │          │          │      │
│    │頻道所播放並宣稱具豐胸塑身│）    │          │          │      │
│    │功效之「真女人竹炭內衣」廣│      │          │          │      │
│    │告，經購買使用後無效。    │      │          │          │      │
├──┼─────────────┼───┼─────┼─────┼───┤
│229 │被害人於96年2月6日，在臺北│乙Ｑ○│廣通集團  │39,000元  │已和解│
│    │縣三重市○○路○段113巷1弄 │（編號│          │          │      │
│    │41號4 樓，觀看電視購物頻道│：154 │          │          │      │
│    │由不詳姓名之醫師所推薦具調│）    │          │          │      │
│    │理體質、達到豐胸功效之產品│      │          │          │      │
│    │廣告，經購買服用6 個月後無│      │          │          │      │
│    │效。                      │      │          │          │      │
├──┼─────────────┼───┼─────┼─────┼───┤
│230 │被害人於96年2 月24日，在臺│Ｏ○○│銓佳縈公司│25,600元  │      │
│    │北市○○區○○路4 段58巷62│（編號│          │          │      │
│    │弄2 號3 樓，觀看電視購物頻│：189 │          │          │      │
│    │道由藝人代言之竹炭內衣廣告│）    │          │          │      │
│    │，經購買使用後無效。      │      │          │          │      │
├──┼─────────────┼───┼─────┼─────┼───┤
│231 │被害人於96年2 月27日，在臺│甲地○│日瀠子公司│24,000元  │已和解│
│    │北市○○區○○路94巷3號4樓│（編號│          │          │      │
│    │，觀看電視購物頻道由阿嬌代│：194 │          │          │      │
│    │言並宣稱具保暖與豐胸功效之│）    │          │          │      │
│    │竹炭內衣廣告，經購買使用後│      │          │          │      │
│    │無效。                    │      │          │          │      │
├──┼─────────────┼───┼─────┼─────┼───┤
│232 │被害人於96年3 月間，在高雄│癸○○│明新公司  │30,000元  │已和解│
│    │市某地，經友人介紹而購買廣│（編號│          │          │      │
│    │通集團之產品，使用後無效。│：182 │          │          │      │
│    │                          │）    │          │          │      │
├──┼─────────────┼───┼─────┼─────┼───┤
│233 │被害人於96年3 月間，在臺中│ｆ○○│明新公司  │21,000元  │已和解│
│    │市○區○村路○段806號2樓之1│（編號│          │          │      │
│    │，觀看電視購物頻道由阿嬌、│：200 │          │          │      │
│    │羅璧玲代言並宣稱具豐胸塑身│）    │          │          │      │
│    │功效之竹炭內衣廣告，經購買│      │          │          │      │
│    │使用後無效。              │      │          │          │      │
├──┼─────────────┼───┼─────┼─────┼───┤
│234 │被害人於96年3 月間，在彰化│乙ｌ○│明新公司  │21,000元  │已和解│
│    │縣彰化市○○里○鄰○○路○段│（編號│          │          │      │
│    │874巷32號4樓，觀看電視購物│：201 │          │          │      │
│    │頻道由阿嬌、羅璧玲代言並宣│）    │          │          │      │
│    │稱具豐胸塑身功效之竹炭內衣│      │          │          │      │
│    │廣告，經購買使用後無效。  │      │          │          │      │
├──┼─────────────┼───┼─────┼─────┼───┤
│235 │被害人於96年3 月間，在高雄│甲亥○│明新公司  │15,000元  │已和解│
│    │市○○區○○路29號，觀看電│（編號│          │          │      │
│    │視購物頻道由阿嬌代言並宣稱│：231 │          │          │      │
│    │具減肥、豐胸、改善體質功效│）    │          │          │      │
│    │之產品廣告，經購買使用後無│      │          │          │      │
│    │效。                      │      │          │          │      │
├──┼─────────────┼───┼─────┼─────┼───┤
│236 │被害人於96年3 月間，在臺中│Ｄ○○│          │15,000元  │已和解│
│    │縣大里市○○路○ 段317 號，│（編號│          │          │      │
│    │觀看電視購物頻道由阿嬌代言│：232 │          │          │      │
│    │並宣稱具豐胸塑身功效之竹炭│）    │          │          │      │
│    │內衣廣告，經購買使用後無效│      │          │          │      │
│    │。                        │      │          │          │      │
├──┼─────────────┼───┼─────┼─────┼───┤
│237 │被害人於96年3月4日，在臺南│ｃ○○│明新公司  │16,800元  │已和解│
│    │縣山上鄉新莊村大庄1之38號 │（編號│          │          │      │
│    │，觀看電視購物頻道由阿嬌代│：221 │          │          │      │
│    │言並宣稱具豐胸塑身功效之竹│）    │          │          │      │
│    │炭內衣廣告，經購買使用後無│      │          │          │      │
│    │效。                      │      │          │          │      │
├──┼─────────────┼───┼─────┼─────┼───┤
│238 │被害人於96年3月4日，在屏東│甲Ｍ○│明新公司  │8,400元   │已退款│
│    │市○○街25號，觀看電視購物│（編號│          │          │      │
│    │頻道由阿嬌、溫翠蘋代言之竹│：247 │          │          │      │
│    │炭內衣廣告，購買使用後因尺│）    │          │          │      │
│    │寸不合而贈送他人。        │      │          │          │      │
├──┼─────────────┼───┼─────┼─────┼───┤
│239 │被害人於96年3月6日，在高雄│乙ｍ○│明新公司  │16,000元  │已和解│
│    │縣仁武鄉○○村○○○街42號│（編號│          │          │      │
│    │，觀看電視購物頻道由阿嬌、│：226 │          │          │      │
│    │寇乃馨、溫翠蘋代言並宣稱具│）    │          │          │      │
│    │豐胸塑身功效之竹炭內衣廣告│      │          │          │      │
│    │，經購買使用後無效。      │      │          │          │      │
├──┼─────────────┼───┼─────┼─────┼───┤
│240 │被害人於96年3月6日，在高雄│丙巳○│明新公司  │8,800元   │已退款│
│    │縣路竹鄉○○路860巷5號，觀│（編號│          │          │      │
│    │看電視購物頻道由阿嬌、寇乃│：245 │          │          │      │
│    │馨、溫翠蘋代言並宣稱具豐胸│）    │          │          │      │
│    │塑身功效之竹炭內衣廣告，經│      │          │          │      │
│    │購買使用後無效。          │      │          │          │      │
├──┼─────────────┼───┼─────┼─────┼───┤
│241 │被害人於96年3月6日，在彰化│丙Ｌ○│明新公司  │8,000元   │已和解│
│    │縣北斗鎮○○路72號，觀看電│（編號│          │          │      │
│    │視購物頻道由阿嬌代言之竹炭│：250 │          │          │      │
│    │內衣廣告，經購買使用後無效│）    │          │          │      │
│    │。                        │      │          │          │      │
├──┼─────────────┼───┼─────┼─────┼───┤
│242 │被害人於96年3月6日，在高雄│Ｆ○○│明新公司  │7,500元   │已和解│
│    │縣大樹鄉○○村○○鄰○○路86│（編號│          │          │      │
│    │-3號，觀看電視購物頻道由阿│：252 │          │          │      │
│    │嬌、寇乃馨、溫翠蘋代言並宣│）    │          │          │      │
│    │稱具豐胸塑身功效之竹炭內衣│      │          │          │      │
│    │廣告，經使用後無效。      │      │          │          │      │
├──┼─────────────┼───┼─────┼─────┼───┤
│243 │被害人於96年3月6日，在屏東│ｖ○○│明新公司  │7,500元   │已和解│
│    │市○○里○○○路○段1巷10弄│（編號│          │          │      │
│    │19號，觀看電視購物頻道由阿│：253 │          │          │      │
│    │嬌、溫翠蘋代言之竹炭內衣廣│）    │          │          │      │
│    │告，經購買使用後並無廣告宣│      │          │          │      │
│    │稱之效果。                │      │          │          │      │
├──┼─────────────┼───┼─────┼─────┼───┤
│244 │被害人於96年3月7日，在高雄│乙宇○│明新公司  │23,000元  │已和解│
│    │市○鎮區○○路194巷6弄10號│（編號│          │          │      │
│    │，觀看電視購物頻道由阿嬌、│：198 │          │          │      │
│    │羅璧玲、溫翠蘋代言並宣稱具│）    │          │          │      │
│    │豐胸塑身功效之竹炭內衣廣告│      │          │          │      │
│    │，經購買使用後無效。      │      │          │          │      │
├──┼─────────────┼───┼─────┼─────┼───┤
│245 │被害人於96年3月8日，在臺中│巳○○│明新公司  │16,000元  │已和解│
│    │縣神岡鄉○○街1 巷53號，觀│（編號│          │          │      │
│    │看電視購物頻道由阿嬌及羅璧│：223 │          │          │      │
│    │玲代言並宣稱具豐胸塑身功效│）    │          │          │      │
│    │之竹炭內衣廣告，經購買使用│      │          │          │      │
│    │後無效。                  │      │          │          │      │
├──┼─────────────┼───┼─────┼─────┼───┤
│246 │被害人於96年3月9日，在高雄│乙Ｄ○│明新公司  │44,000元  │已和解│
│    │縣仁武鄉○○村○○○路37號│（編號│          │          │      │
│    │，觀看電視購物頻道由阿嬌、│：144 │          │          │      │
│    │寇乃馨、溫翠蘋代言並宣稱具│）    │          │          │      │
│    │豐胸塑身功效之竹炭內衣廣告│      │          │          │      │
│    │，經購買使用後無效。      │      │          │          │      │
├──┼─────────────┼───┼─────┼─────┼───┤
│247 │被害人於96年3 月18日，在雲│丑○○│廣通公司、│24,000元  │已和解│
│    │林縣虎尾鎮○○路13巷8 號，│（編號│芭緹公司  │          │      │
│    │觀看電視頻道由梁又南、阿嬌│：196 │          │          │      │
│    │、連靜雯代言並宣稱具減肥瘦│）    │          │          │      │
│    │身功效之產品廣告，經購買使│      │          │          │      │
│    │用後均無效。              │      │          │          │      │
├──┼─────────────┼───┼─────┼─────┼───┤
│248 │被害人於96年3 月中旬某日，│甲ｙ○│明新公司  │25,600元  │已和解│
│    │在臺中縣神岡鄉○○村○○路│（編號│          │          │      │
│    │78號，觀看電視購物頻道由阿│：188 │          │          │      │
│    │嬌代言並宣稱具豐胸塑身功效│）    │          │          │      │
│    │之竹炭內衣廣告，經購買使用│      │          │          │      │
│    │後無效。                  │      │          │          │      │
├──┼─────────────┼───┼─────┼─────┼───┤
│249 │被害人於96年3 月中旬某日，│方秋慧│明新公司  │20,000元  │已和解│
│    │在屏東縣屏東市○○里○○街│（編號│          │          │      │
│    │66號，觀看電視購物頻道由阿│：210 │          │          │      │
│    │嬌、羅璧玲代言並宣稱具豐胸│）    │          │          │      │
│    │塑身功效之竹炭內衣廣告，經│      │          │          │      │
│    │購買使用後無效。          │      │          │          │      │
├──┼─────────────┼───┼─────┼─────┼───┤
│250 │被害人於96年3 月中旬某日，│丙○○│明新公司  │18,800元  │已和解│
│    │在臺中市西屯區上石南8 巷21│（編號│          │          │      │
│    │號13，觀看電視購物頻道由阿│：215 │          │          │      │
│    │嬌代言之竹炭內衣廣告，經購│）    │          │          │      │
│    │買使用後無效。            │      │          │          │      │
├──┼─────────────┼───┼─────┼─────┼───┤
│251 │被害人於96年3 月中旬某日，│乙巳○│明新公司  │16,500元  │已和解│
│    │在嘉義市○區○○路453 號，│（編號│          │          │      │
│    │觀看電視購物頻道由阿嬌、羅│：222 │          │          │      │
│    │璧玲代言之竹炭內衣廣告，經│）    │          │          │      │
│    │購買使用後無效。          │      │          │          │      │
├──┼─────────────┼───┼─────┼─────┼───┤
│252 │被害人於96年3 月中旬某日，│ｄ○○│明新公司  │15,000元  │已和解│
│    │在高雄縣鳳山市○○○路290 │（編號│          │          │      │
│    │巷79弄26號，觀看電視購物頻│：234 │          │          │      │
│    │道由阿嬌代言之竹炭內衣廣告│）    │          │          │      │
│    │，經購買使用後無效。      │      │          │          │      │
├──┼─────────────┼───┼─────┼─────┼───┤
│253 │被害人於96年3月22日，在高 │邱吳秀│明新公司  │30,000元  │已和解│
│    │雄縣燕巢鄉○○路71巷93 號 │美（編│          │          │      │
│    │，觀看電視購物頻道由阿嬌、│號：  │          │          │      │
│    │溫翠蘋代言並宣稱具豐胸塑身│180 ）│          │          │      │
│    │功效之竹炭內衣廣告，經購買│      │          │          │      │
│    │使用後無效。              │      │          │          │      │
├──┼─────────────┼───┼─────┼─────┼───┤
│254 │被害人於96年3 月23日，在高│廖（│明新公司  │21,000元  │已和解│
│    │雄縣大陸鄉小平村18-1號，觀│編號：│          │          │      │
│    │看電視購物頻道由阿嬌、寇乃│202） │          │          │      │
│    │馨、溫翠蘋代言並宣稱具豐胸│      │          │          │      │
│    │塑身功效之竹炭內衣廣告，經│      │          │          │      │
│    │購買使用後無效。          │      │          │          │      │
├──┼─────────────┼───┼─────┼─────┼───┤
│255 │被害人於96年3 月24日，在嘉│Ａ○○│明新公司  │16,000元  │已退款│
│    │義縣中興路87號9樓之2，觀看│（編號│          │          │      │
│    │電視購物頻道由阿嬌代言並宣│：225 │          │          │      │
│    │稱具豐胸塑身功效之竹炭內衣│）    │          │          │      │
│    │廣告，經購買使用後無效。  │      │          │          │      │
├──┼─────────────┼───┼─────┼─────┼───┤
│256 │被害人於96年3 月26日，在臺│乙壬○│明新公司  │18,800元  │已和解│
│    │中縣大里市○○里○○路147 │（編號│          │          │      │
│    │巷5 號，觀看電視購物頻道由│：214 │          │          │      │
│    │阿嬌代言之竹炭內衣廣告，經│）    │          │          │      │
│    │購買使用後無效。          │      │          │          │      │
├──┼─────────────┼───┼─────┼─────┼───┤
│257 │被害人於96年3 月底某日，在│乙Ｗ○│明新公司  │30,000元  │已和解│
│    │臺中市北屯區永和巷25之1號 │（編號│          │          │      │
│    │，觀看電視購物頻道由阿嬌、│：181 │          │          │      │
│    │溫翠蘋代言並宣稱具豐胸塑身│）    │          │          │      │
│    │功效之竹炭內衣廣告，經購買│      │          │          │      │
│    │使用後無效。              │      │          │          │      │
├──┼─────────────┼───┼─────┼─────┼───┤
│258 │廣通集團某不詳姓名人員於96│Ｑ○○│目彪、廣通│1,418,500 │      │
│    │年3月底前某日，主動撥打被 │（編號│、鳳帝、永│元        │      │
│    │害人（住臺北市○○路○段317│：9 ）│瀠、銓佳縈│          │      │
│    │號4樓）電話，佯稱得以「土 │      │公司      │          │      │
│    │耳其草莓」減肥產品換取新減│      │          │          │      │
│    │肥產品，並保證可見證代言，│      │          │          │      │
│    │且代言成功除可獲取獎金外，│      │          │          │      │
│    │並可全數退還產品及全額退費│      │          │          │      │
│    │，致被害人誤以為真而遭詐騙│      │          │          │      │
│    │並購買該集團竹炭內衣等產品│      │          │          │      │
│    │。                        │      │          │          │      │
├──┼─────────────┼───┼─────┼─────┼───┤
│259 │廣通集團某不詳姓名人員於96│藍菀瑜│目彪公司  │936,000元 │      │
│    │年3 月底前某日，主動撥打被│（編號│          │          │      │
│    │害人（住彰化縣員林鎮○○路│：12  │          │          │      │
│    │1段302巷82號）電話，佯稱得│）    │          │          │      │
│    │以「土耳其草莓」減肥產品換│      │          │          │      │
│    │取新減肥產品，並保證可見證│      │          │          │      │
│    │代言，且代言成功除可獲取獎│      │          │          │      │
│    │金外，並可全數退還產品及全│      │          │          │      │
│    │額退費，又可獲取約50萬元利│      │          │          │      │
│    │潤，致被害人誤以為真而遭詐│      │          │          │      │
│    │騙。                      │      │          │          │      │
├──┼─────────────┼───┼─────┼─────┼───┤
│260 │被害人於96年3 月底前某日，│丙Ｅ○│日瀠子公司│200,000元 │已退款│
│    │在臺北市○○區○○路3段189│（編號│          │          │      │
│    │巷82號6樓，觀看第四台電視 │：45  │          │          │      │
│    │購物頻道所播放廣通集團販售│）    │          │          │      │
│    │之減肥產品廣告，經購買使用│      │          │          │      │
│    │後無效。                  │      │          │          │      │
├──┼─────────────┼───┼─────┼─────┼───┤
│261 │被害人於96年3 月底前某日，│甲Ｗ○│廣通公司  │180,000元 │已和解│
│    │在臺北縣樹林市○○路83號3 │（編號│          │          │      │
│    │樓，觀看電視頻道所播放廣通│：55  │          │          │      │
│    │集團販售之豐胸產品廣告，經│）    │          │          │      │
│    │購買服用5 個月後無效。    │      │          │          │      │
├──┼─────────────┼───┼─────┼─────┼───┤
│262 │被害人於96年3 月底前某日，│未○○│廣通公司  │48,000元  │已退款│
│    │在臺北縣蘆洲市○○街31巷12│（編號│          │          │      │
│    │之2 號3 樓，觀看電視購物頻│：138 │          │          │      │
│    │道由沈時謀推薦並宣稱具豐胸│）    │          │          │      │
│    │功效之產品廣告，經購買使用│      │          │          │      │
│    │後無效。                  │      │          │          │      │
├──┼─────────────┼───┼─────┼─────┼───┤
│263 │被害人於93年8 月間，在臺北│甲ｃ○│廣通集團  │200,000元 │      │
│    │市○○區○○街71巷16弄56號│（編號│          │          │      │
│    │2 樓，觀看電視頻道由苗可麗│：46  │          │          │      │
│    │推薦並宣稱具調理體質、豐胸│）    │          │          │      │
│    │功效之產品廣告，經購買服用│      │          │          │      │
│    │3 個月後無效。            │      │          │          │      │
├──┼─────────────┼───┼─────┼─────┼───┤
│264 │被害人於96年3 月底前某日，│乙Ｓ○│廣通集團  │32,000元  │      │
│    │在新竹市○○路367 號，觀看│（編號│          │          │      │
│    │電視頻道由沈時謀代言並宣稱│：169 │          │          │      │
│    │具豐胸功效之產品廣告，經購│）    │          │          │      │
│    │買使用4個月後無效。       │      │          │          │      │
├──┼─────────────┼───┼─────┼─────┼───┤
│265 │被害人於94年間，觀看電視頻│丙Ｃ○│日瀠子公司│2,022,000 │已和解│
│    │道所播放廣通集團產品之廣告│      │          │元        │      │
│    │後，撥打電話與日瀠子公司聯│      │          │          │      │
│    │絡，嗣由佯稱營養師之鄭欣怡│      │          │          │      │
│    │、乙ｏ○及林鈺淇等，分別化│      │          │          │      │
│    │名「紀欣怡」、「甲Ｚ○」、│      │          │          │      │
│    │「子沛淳」與被害人聯絡，佯│      │          │          │      │
│    │稱該產品具豐胸效果。渠等再│      │          │          │      │
│    │佯稱所銷售之產品，公司有見│      │          │          │      │
│    │證活動，買產品後可參加見證│      │          │          │      │
│    │活動，並可取得高額獎金及所│      │          │          │      │
│    │給付之價金全部可以取回等語│      │          │          │      │
│    │，並要求使用信用卡付款，可│      │          │          │      │
│    │享受免利率分期付款，致使陳│      │          │          │      │
│    │佩玉陸續購買產品，惟使用後│      │          │          │      │
│    │均無效。                  │      │          │          │      │
└──┴─────────────┴───┴─────┴─────┴───┘
 附表二
┌─┬──────────┬──┬───┬─────────┐
│編│     名    稱       │數量│所有人│ 查   扣   地   點│
│號│                    │    │姓名  │                  │
│  │                    │    │      │                  │
│  │                    │    │      │                  │
│  │                    │    │      │                  │
├─┼──────────┼──┼───┼─────────┤
│ 1│臺灣企銀存摺（帳號：│1本 │丙甲○│臺北市○○區○○街│
│  │00000000000）       │    │      │247 號1 樓（福記青│
│  │                    │    │      │草中藥店）        │
├─┼──────────┼──┤      │                  │
│ 2│中華郵政存摺（帳號：│1本 │      │                  │
│  │00000000000000000） │    │      │                  │
├─┼──────────┼──┤      │                  │
│ 3│草藥處方箋          │2張 │      │                  │
├─┼──────────┼──┤      │                  │
│ 4│廣告合約書          │1張 │      │                  │
├─┼──────────┼──┤      │                  │
│ 5│聯絡名片            │1張 │      │                  │
├─┼──────────┼──┤      │                  │
│ 6│筆記本              │1本 │      │                  │
├─┼──────────┼──┤      │                  │
│ 7│窈窕新典範（未拆封）│1盒 │      │                  │
├─┼──────────┼──┤      │                  │
│ 8│塑身調理湯（空盒）  │1盒 │      │                  │
├─┼──────────┼──┼───┼─────────┤
│ 9│廣通大樓9樓總裁辦   │1箱 │乙Ｊ○│桃園市○○路○ 段  │
│  │公室資料            │    │      │1169號B1、1 、4~6 │
├─┼──────────┼──┤      │、8~10樓          │
│10│9樓副總裁辦公室資   │5箱 │      │                  │
│  │料                  │    │      │                  │
├─┼──────────┼──┤      │                  │
│11│9樓副總裁辦公室產   │35件│      │                  │
│  │品                  │2箱 │      │                  │
├─┼──────────┼──┤      │                  │
│12│9樓總裁特助王文仁   │1箱 │      │                  │
│  │辦公室錄影帶及文件  │    │      │                  │
├─┼──────────┼──┤      │                  │
│13│8樓人事資料         │2箱 │      │                  │
├─┼──────────┼──┤      │                  │
│14│8樓財務長室資料     │1箱 │      │                  │
├─┼──────────┼──┤      │                  │
│15│6樓客戶資料         │1箱 │      │                  │
├─┼──────────┼──┤      │                  │
│16│4樓廣通公司資料     │2箱 │      │                  │
├─┼──────────┼──┤      │                  │
│17│B1產品              │4箱 │      │                  │
│  │                    │    │      │                  │
├─┼──────────┼──┼───┼─────────┤
│18│資料                │5箱 │丙未○│桃園市○○街96號3 │
│  │                    │    │      │樓（京虹公司）    │
├─┼──────────┼──┼───┼─────────┤
│19│客戶資料            │20箱│乙玄○│臺中市○○路○段447│
├─┼──────────┼──┤      │號26樓            │
│20│客戶資料            │26袋│      │                  │
├─┼──────────┼──┤      │                  │
│21│手刷單清冊          │1箱 │      │                  │
├─┼──────────┼──┤      │                  │
│22│95年傳票            │1箱 │      │                  │
├─┼──────────┼──┤      │                  │
│23│薪資清冊            │1箱 │      │                  │
├─┼──────────┼──┤      │                  │
│24│94年1至6月傳票      │1箱 │      │                  │
├─┼──────────┼──┤      │                  │
│25│94年1至6月簽帳單    │1箱 │      │                  │
├─┼──────────┼──┤      │                  │
│26│95年7至12月機刷明   │1箱 │      │                  │
│  │細                  │    │      │                  │
├─┼──────────┼──┤      │                  │
│27│96年1至4月機刷明細  │1箱 │      │                  │
├─┼──────────┼──┤      │                  │
│28│95年1至6月機刷明細  │1箱 │      │                  │
├─┼──────────┼──┤      │                  │
│29│95年1至6月傳票      │1箱 │      │                  │
├─┼──────────┼──┤      │                  │
│30│問題件紀錄表        │1箱 │      │                  │
├─┼──────────┼──┤      │                  │
│31│95、96年客戶訂購表  │8箱 │      │                  │
├─┼──────────┼──┤      │                  │
│32│宣傳單              │1箱 │      │                  │
├─┼──────────┼──┤      │                  │
│33│廖陳淑俐之中國信託  │4本 │      │                  │
│  │存摺（帳號：00000000│    │      │                  │
│  │5612）              │    │      │                  │
├─┼──────────┼──┤      │                  │
│34│丙戌○之中國信託存摺│2本 │      │                  │
│  │（帳號：000000000000│    │      │                  │
│  │）                  │    │      │                  │
├─┼──────────┼──┤      │                  │
│35│陳進雄之中國信託存  │1本 │      │                  │
│  │摺（帳號：0000000000│    │      │                  │
│  │38）                │    │      │                  │
├─┼──────────┼──┤      │                  │
│36│廖陳淑俐之彰化銀行存│1本 │      │                  │
│  │摺（帳號：0000000000│    │      │                  │
│  │2900）              │    │      │                  │
├─┼──────────┼──┤      │                  │
│37│丙戌○之新竹商銀存摺│1本 │      │                  │
│  │（帳號：00000000000 │    │      │                  │
│  │）                  │    │      │                  │
├─┼──────────┼──┤      │                  │
│38│丙戌○之中興商銀存摺│1本 │      │                  │
│  │（帳號：000000000000│    │      │                  │
│  │）                  │    │      │                  │
├─┼──────────┼──┤      │                  │
│39│對話光碟            │1箱 │      │                  │
├─┼──────────┼──┤      │                  │
│40│信用卡請款明細      │1箱 │      │                  │
├─┼──────────┼──┤      │                  │
│41│銷售明細日報表      │1箱 │      │                  │
├─┼──────────┼──┤      │                  │
│42│竹炭內衣            │1箱 │      │                  │
├─┼──────────┼──┤      │                  │
│43│中草豐盈產品        │1盒 │      │                  │
├─┼──────────┼──┤      │                  │
│44│Pink Lady產品       │2盒 │      │                  │
├─┼──────────┼──┤      │                  │
│45│丰之營養素          │4盒 │      │                  │
├─┼──────────┼──┤      │                  │
│46│植物綜合酵素        │1箱 │      │                  │
├─┼──────────┼──┤      │                  │
│47│黃金比例            │1箱 │      │                  │
├─┼──────────┼──┤      │                  │
│48│辣椒素              │1箱 │      │                  │
├─┼──────────┼──┤      │                  │
│49│紅桃K               │1箱 │      │                  │
├─┼──────────┼──┤      │                  │
│50│伊秀康              │1箱 │      │                  │
├─┼──────────┼──┤      │                  │
│51│一化高              │1箱 │      │                  │
├─┼──────────┼──┤      │                  │
│52│高纖料              │1箱 │      │                  │
├─┼──────────┼──┼───┼─────────┤
│53│金狀元180產品       │18盒│乙玄○│臺中市○○路○段57 │
├─┼──────────┼──┤      │號                │
│54│梅伶纖膠            │14盒│      │                  │
├─┼──────────┼──┤      │                  │
│55│U3綠纖維            │120 │      │                  │
│  │                    │盒  │      │                  │
├─┼──────────┼──┤      │                  │
│56│靚妃麗挺            │8盒 │      │                  │
├─┼──────────┼──┤      │                  │
│57│親身體驗（加強錠）  │32盒│      │                  │
├─┼──────────┼──┤      │                  │
│58│親身體驗（鹹）      │8盒 │      │                  │
├─┼──────────┼──┤      │                  │
│59│親體甜味            │10盒│      │                  │
├─┼──────────┼──┤      │                  │
│60│FCB非必去           │30盒│      │                  │
├─┼──────────┼──┤      │                  │
│61│肌采珍珠原          │24盒│      │                  │
├─┼──────────┼──┤      │                  │
│62│豐挺霜              │10盒│      │                  │
├─┼──────────┼──┤      │                  │
│63│七彩能量            │6盒 │      │                  │
├─┼──────────┼──┤      │                  │
│64│3P實戰錠            │9盒 │      │                  │
├─┼──────────┼──┤      │                  │
│65│N8魔法膠囊          │51盒│      │                  │
├─┼──────────┼──┤      │                  │
│66│金然13蔬果殼素      │15盒│      │                  │
├─┼──────────┼──┤      │                  │
│67│黃金蜆精錠          │5盒 │      │                  │
├─┼──────────┼──┤      │                  │
│68│視界大不同          │12盒│      │                  │
├─┼──────────┼──┤      │                  │
│69│真挺                │10盒│      │                  │
├─┼──────────┼──┤      │                  │
│70│沙丘之星            │2盒 │      │                  │
├─┼──────────┼──┤      │                  │
│71│送貨明細及庫存表    │2箱 │      │                  │
├─┼──────────┼──┤      │                  │
│72│日瀠子等公司派車及  │1箱 │      │                  │
│  │銷貨相關資料        │    │      │                  │
├─┼──────────┼──┤      │                  │
│73│倉管工作明細        │1張 │      │                  │
├─┼──────────┼──┤      │                  │
│74│刷卡訂購單          │1疊 │      │                  │
├─┼──────────┼──┤      │                  │
│75│派車單              │1疊 │      │                  │
├─┼──────────┼──┤      │                  │
│76│每日訂單量確認表    │1疊 │      │                  │
├─┼──────────┼──┤      │                  │
│77│送貨單存根          │1疊 │      │                  │
├─┼──────────┼──┤      │                  │
│78│送貨明細表          │1疊 │      │                  │
├─┼──────────┼──┤      │                  │
│79│名片                │1箱 │      │                  │
├─┼──────────┼──┤      │                  │
│80│貨款信封袋          │4個 │      │                  │
├─┼──────────┼──┼───┼─────────┤
│81│遠東國際商業銀行存  │1本 │陳素真│臺北縣汐止市○○路│
│  │摺及金融卡（帳號：  │    │      │2段66巷130弄28號  │
│  │00000000000000）    │    │      │                  │
├─┼──────────┼──┤      │                  │
│82│臺北國際商業銀行存  │1本 │      │                  │
│  │摺及金融卡（帳號：  │    │      │                  │
│  │00000000000000、卡  │    │      │                  │
│  │號：                │    │      │                  │
│  │000000000000000）   │    │      │                  │
├─┼──────────┼──┤      │                  │
│83│寶華銀行存摺及金融  │1本 │      │                  │
│  │卡（帳號：          │    │      │                  │
│  │000000000000）      │    │      │                  │
├─┼──────────┼──┼───┼─────────┤
│84│95年度勞保暨健保之  │1張 │乙Ｆ○│臺北市○○區○○街│
│  │保險費證明單        │    │      │175巷11號5樓      │
├─┼──────────┼──┤      │                  │
│85│各類所得扣繳暨免扣  │2張 │      │                  │
│  │繳憑單              │    │      │                  │
└─┴──────────┴──┴───┴─────────┘
 附表三
┌──┬────────────┬─────┬───────┬─────────┐
│編號│設帳銀行                │戶名      │帳號          │96年6 月27日餘額  │
├──┼────────────┼─────┼───────┼─────────┤
│ 1. │渣打國際商業銀行永安分行│目彪公司  │0000000000000 │          7,800   │
├──┼────────────┼─────┼───────┼─────────┤
│ 2. │聯邦商業銀行文心分行    │永瀠公司  │000000000000  │          1,097   │
├──┼────────────┼─────┼───────┼─────────┤
│ 3. │中國信託商業銀行桃園分行│永瀠公司  │000000000000  │         49,382   │
├──┼────────────┼─────┼───────┼─────────┤
│ 4. │中國信託商業銀行桃園分行│永瀠公司  │000000000000  │        418,519   │
├──┼────────────┼─────┼───────┼─────────┤
│ 5. │中國信託商業銀行文心分行│永瀠公司  │000000000000  │            313   │
├──┼────────────┼─────┼───────┼─────────┤
│ 6. │中國信託商業銀行板橋分行│明新公司  │000000000000  │        582,721   │
├──┼────────────┼─────┼───────┼─────────┤
│ 7. │中國信託商業銀行板橋分行│詮佳縈公司│000000000000  │         31,656   │
├──┼────────────┼─────┼───────┼─────────┤
│ 8. │中國信託商業銀行板橋分行│詮佳縈公司│000000000000  │        135,049   │
├──┼────────────┼─────┼───────┼─────────┤
│ 9. │中國信託商業銀行桃園分行│不詳      │000000000000  │        104,913   │
├──┼────────────┼─────┼───────┼─────────┤
│ 10. │中國信託商業銀行桃園分行│京虹公司  │000000000000  │         37,506   │
├──┼────────────┼─────┼───────┼─────────┤
│ 11. │中國信託商業銀行桃園分行│不詳      │000000000000  │         82,817   │
├──┼────────────┼─────┼───────┼─────────┤
│ 12. │華南商業銀行南港分行    │廣通公司  │000000000000  │         10,750   │
├──┼────────────┼─────┼───────┼─────────┤
│ 13. │華南商業銀行南港分行    │廣通公司  │000000000000  │         33,579   │
├──┼────────────┼─────┼───────┼─────────┤
│ 14. │玉山商業銀行台中分行    │日瀠子公司│0000000000000 │         15,527   │
├──┼────────────┼─────┼───────┼─────────┤
│ 15. │中國信託商業銀行文心分行│日瀠子公司│000000000000  │        151,310   │
├──┼────────────┼─────┼───────┼─────────┤
│ 16. │中國信託商業銀行桃園分行│不詳      │000000000000  │        268,500   │
├──┼────────────┼─────┼───────┼─────────┤
│ 17. │中國信託商業銀行南崁分行│日瀠子公司│000000000000  │              9   │
├──┼────────────┼─────┼───────┼─────────┤
│ 18. │渣打國際商業銀行永安分行│詮縈公司  │0000000000000 │             90   │
├──┼────────────┼─────┼───────┼─────────┤
│ 19. │渣打國際商業銀行永安分行│詮縈公司  │0000000000000 │         75,156   │
└──┴────────────┴─────┴───────┴─────────┘


司法院資訊處製作；財團法人民間司法改革基金會備份。
